---
title: "Revize roverského programu: Závěrečná zpráva"
date: '`r format(Sys.time(), "%d %B, %Y")`'
---

```{r setup, message=FALSE,warning=FALSE, results="hide", echo = FALSE}
source(here::here("setup_knitr.R"))
source(here::here("zaverecna_zprava_pomocne","kratka_zprava_generated.R"), encoding = "UTF-8")
knitr::opts_chunk$set(echo = FALSE)
rmarkdown::find_pandoc() # Try to use version at least 2.8 to allow unlisted header elements
```


# Krátká verze {-#kratka}

Pokud nemáte čas, nabízíme naše hlavní závěry jen jako seznam bodů. 
Ke každému z nich pak níže nabízíme trochu delší komentář.




```{r}
preprocess_kz_element <- function(element) {
  element$name <- gsub("<U\\+([0-9A-Fa-f]*)>", "&#x\\1;", element$name)
  element$name <- gsub("&nbsp;$", "", element$name)
  element
}

preprocess_kz_group <- function(group) {
  group$contents <-  purrr::map(group$contents, preprocess_kz_element)
  group
}

kratka_zprava <- purrr::map(kratka_zprava, preprocess_kz_group)
```


```{r render_kratka_zprava_short, results = "asis"}
heading_to_id <- function(heading) {
  without_accents <- stringi::stri_trans_general(str = heading, 
                                   id = "Latin-ASCII")
  removed_special_chars <- gsub("[.\"|?!:,/] ?", "", without_accents)
  removed_entities <- gsub("&[^;]*;", "", removed_special_chars)
  
  handled_whitespace <- gsub(" ", "-", tolower(trimws(removed_entities)))
  handled_whitespace
}

more_string <- "<span class='kratka_zprava_more'>Více &#9660;</span>"

print_kz_element_short <- function(element) {
  # cat("\t* [", element$name, "](#", heading_to_id(element$name),")\n", sep = "")
#  cat("\t* ", element$name," [", more_string, "](#", heading_to_id(element$name),")\n", sep = "")
   cat(element$name, " ")
}

print_kz_group_short <- function(group) {
#  cat("* **", group$group_name, "** [", more_string, "](#", heading_to_id(group$group_name),")\n", sep = "")
  # cat("* **", group$group_name, "** \n", sep = "")
  cat("* **", gsub(":", "", group$group_name), "**: ", sep = "")
  purrr::walk(group$contents, print_kz_element_short)
  cat("\n")
  
}
purrr::walk(kratka_zprava, print_kz_group_short)
```

## Kontext vzniku projektu aneb je nebo není rovering v dobrém stavu? {-}

Projekt Revize roverského programu vznikl v rámci Strategie Junáka 2020. Jeho zásadní součástí byl i velký roverský průzkum, ze kterého v této zprávě hlavně vycházíme. Potřeba zjistit a kvantifikovat, v jakém stavu se rovering v ČR nachází, byla dána zejména dlouhodobým nedostatkem dat o roveringu, ze kterých by se dalo vycházet při revizi samotného Roverského programu vydaného Junákem v roce 2011.

V době vzniku průzkumu kolovalo o roveringu v Junáku mnoho rozdílných tvrzení a domněnek. Při debatách o roveringu se stále dokola naráželo na důležité otázky o roveringu, na které neexistovaly jasné odpovědi. Vyhledávané byly odpovědi na otázky ‘jak pracovat s RS’ a ‘jak dělat rovering u oddílů’. Z výpovědí o zkušenostech s praktickým roveringem byla často cítit frustrace.

Z celkového obrazu o roveringu pohledem zkušeností Roverského odboru a Roverských kurzů se dalo vyvodit pouze to, že rovering funguje velmi rozdílně napříč oddíly a středisky v ČR a že se pere s různě závažnými problémy. Velký roverský průzkum si dal za cíl zmapovat hlavní rysy roveringu v Junáku a vytvořit prostor pro dobře provedené zlepšení stavu roveringu. Na základě tohoto průzkumu a diskuzí, které jsme absolvovali během projektu, pak formulujeme i další, obecnější doporučení.


```{r render_kratka_zprava_full, results = "asis"}
print_kz_element_full <- function(element) {
  cat("#### ", element$name, " {.unnumbered .unlisted #", heading_to_id(element$name), "}\n\n", element$text, "\n\n", sep = "")
}

print_kz_group_full <- function(group) {
  cat("## ", group$group_name, " {-#", heading_to_id(group$group_name), "}\n\n", sep = "")
  if(!is.null(group$group_comment)) {
    cat(group$group_comment, "\n\n")
  }
  purrr::walk(group$contents, print_kz_element_full)
  
}
purrr::walk(kratka_zprava, print_kz_group_full)
```

