---
title: "Vyber strediska pro predvyzkum"
output: html_notebook
---


```{r setup}
knitr::opts_chunk$set(echo = FALSE, message=FALSE, warning=FALSE)
library(here)
library(tidyverse)
library(kableExtra)

```



```{r}
data_raw <- read_csv(here("private_data","data_pracovni_170625.csv"), col_types = 
                   cols(
                    .default = col_double(),
                    ev_c = col_character(),
                    id = col_integer(),
                    nazev = col_character(),
                    ic = col_integer(),
                    ulice = col_character(),
                    mesto = col_character(),
                    psc = col_character(),
                    clenove_do18 = col_integer(),
                    clenove_nad18 = col_integer(),
                    clenove_celkem = col_integer(),
                    id_statement = col_integer(),
                    typ_ucetnictvi = col_character(),
                    odevzdano = col_integer(),
                    tis_kc = col_integer(),
                    nazev_jednotky2 = col_factor(c("Klub kmene dospělých", "Kmen roverů/rangers", "Oddíl mladších členů", "Klub rodinného skautingu")),
                    typ_kvalifikace = col_character(),
                    ico2 = col_integer(),
                    typ_jednotky = col_factor(c("kraj","okres","stredisko","zvlastniJednotka")),
                    nazev_jednotky3 = col_character(),
                    web = col_character()
)) 
data <- data_raw %>% filter(rok == 2015) %>% group_by(id,ev_c,nazev,ic,ulice,mesto,psc, clenove_do18, clenove_nad18, clenove_celkem,typ_jednotky) %>% #nazev_jednotky2,poc_oddilu,poc_kvalifikaci, typ_kvalifikace
  summarise(ma_kmen = any(nazev_jednotky2 == "Kmen roverů/rangers")) %>% ungroup() 

if(nrow(data) != length(unique(data$ev_c))) stop("Dublovane jednotky")

data_web <- data %>% inner_join(data_raw %>% select(id, web) %>% unique() %>% group_by(id) %>% summarise(web = paste(web, collapse = ", ")), by = c("id" = "id"))
if(nrow(data) != nrow(data_web)) stop("Blby join")
data <- data_web
```


```{r}
#psc <- read_csv(here("public_data","psc.csv"), col_types = cols(.default = col_character(), okres_id = col_integer(), kraj_id = col_integer()), quote = "'")
#okresy <- read_csv(here("public_data","okresy.csv"), col_types = cols(.default = col_integer(), lau = col_character(), nazev = col_character()), quote = "'")
#kraje <- read_csv(here("public_data","kraje.csv"), col_types = cols(.default = col_character(), id = col_integer()), quote = "'")

okres_kraj <- read_csv(here("public_data","okres_kraj_csu.csv"), col_types = c(.default = col_character())) %>%
  transmute(nazev_okres = TEXT1, lau_okres = CHODNOTA1, nazev_kraj = TEXT2, nuts_kraj = CHODNOTA2)

psc_obec_posta <- read_csv2(
  here("public_data","psc_okres_posta_utf8.csv"), 
    col_types = 
       cols(.default = col_character(), 
            PSC = col_character(), KODOKRESU = col_integer())
    ) %>%
  transmute(nazev_obec = NAZOBCE, psc = PSC, kod_okres = KODOKRESU, nazev_casti = NAZCOBCE, nazev_posta = NAZPOST, nazev_okres = NAZOKRESU, nazev_okres = if_else(nazev_okres == "Hlavní město Praha", "Praha", nazev_okres)) 

psc_all <- psc_obec_posta %>% 
  mutate(psc_id = 1:nrow(.)) %>%
  inner_join(okres_kraj, by = c("nazev_okres" = "nazev_okres")) 

if(nrow(psc_all) != nrow(psc_obec_posta)) stop("Nepodarilo se namapovat PSC na okres")

obce_okresy <- read_csv(here("public_data","obce_okresy_csu.csv"), col_types = cols(
  KODJAZ = col_character(),
  TYPVAZ = col_character(),
  AKRCIS1 = col_character(),
  KODCIS1 = col_integer(),
  CHODNOTA1 = col_integer(),
  TEXT1 = col_character(),
  AKRCIS2 = col_character(),
  KODCIS2 = col_integer(),
  CHODNOTA2 = col_character(),
  TEXT2 = col_character()
)) %>%
  transmute(lau_okres = CHODNOTA2, lau_obec = CHODNOTA1, nazev_obec = TEXT1) 

obyvatele_obce <- read_csv(here("public_data","obyvatele_obce_csu_2017.csv"), col_types = cols(
  nuts_okres = col_character(),
  lau_obec = col_integer(),
  nazev_obec = col_character(),
  obyvatele = col_integer(),
  muzi = col_integer(),
  zeny = col_integer(),
  avg_vek = col_double(),
  avg_vek_muzi = col_double(),
  avg_vek_zeny = col_double()
))

```


```{r}
#Vyresit nestandartní adresy
non_existent_psc_map = c(
  "28000" = "28002",
  "25002" = "25001",
  "18102" = "18100",
  "77200" = "77900",
  "40501" = "40502",
  "64402" = "66402"
)

mesto_map = c(
  "Rájec Jestřebí" = "Rájec-Jestřebí",
  "Rožmitál p. Tř." = "Rožmitál pod Třemšínem",
  "Libčice n.Vlt." = "Libčice nad Vltavou",
  "Lipník n.B." = "Lipník nad Bečvou",
  "České Budejovice" = "České Budějovice",
  
  #Zahazuji doplnky nazvu, protoze ty jsou reseny PSC
  "Hlinsko v Čechách" = "Hlinsko",  
  "Čechovice, Velký Týnec" = "Čechovice",
  "Šlapanice u Brna" = "Šlapanice",
  "Staré Město u Uherského Hradiště" = "Staré Město",
  "Chrast u Chrudimě" = "Chrast"

)


data <- data %>%  
  mutate(mesto_orig = mesto, psc_orig = psc,
          mesto = gsub("^Praha[ \\-].*$","Praha",mesto),
         mesto = gsub("^Brno[ \\-].*$", "Brno", mesto),
         mesto = gsub("^Ostrava[ \\-].*$", "Ostrava", mesto),
         mesto = gsub("^Havířov[ \\-].*$", "Havířov", mesto),
         mesto = gsub("^[0-9 ]*","",mesto), #leading numbers (e.g. psc duplicate)
         mesto = gsub("[0-9 ]*$","",mesto), #trailing numbers (e.g. cislo popisne)
         mesto = gsub(" ?- ?","-",mesto), #spaces around "-"
         mesto = gsub(",* *pošta.*$","",mesto)
         ) %>%
  rowwise() %>%
  mutate(mesto = if_else(mesto %in% names(mesto_map), mesto_map[mesto], mesto), 
         psc = if_else(psc %in% names(non_existent_psc_map), non_existent_psc_map[psc], psc),
         psc = if_else(mesto == "Česká Ves" && psc == "79001","79081", psc)) %>% #Specialni pripad - je vice ceskych vsi a ceska ves ma vice PSC
  ungroup() 
```

```{r}
#Nazev obce + okres identifikuji mesto? Skoro!
#PSČ + název části obce identifikují obec? Skoro!

non_identified_obec_okres <- obce_okresy %>% group_by(lau_okres, nazev_obec) %>% summarize(n_obec = length(lau_obec)) %>% filter(n_obec > 1)
#non_identified_obec_okres

non_identified_psc_cast <- psc_obec_posta %>% group_by(psc,nazev_casti) %>% summarize(n_obec = length(unique(nazev_obec))) %>% filter(n_obec > 1)
#non_identified_psc_cast
```


```{r}
#Namapovat lau obce na data - pres mesto + psc najdu standartizovany nazev obce, pres PSC dostanu okres, nazev obce + okres mi da obec (krome prikladu vyse, na ty si dam pozor)

data_augmented <- data

find_best_psc <- function(nazev_obec, nazev_posta, psc_id) {
  if(any(nazev_obec == nazev_posta)) {
    as.integer(max(psc_id[nazev_obec == nazev_posta]))
  } else {
    contains = grepl(unique(nazev_obec), nazev_posta, fixed = TRUE)
    if(any(contains)) {
      as.integer(max(psc_id[contains]))
    } else {
      as.integer(max(psc_id))
    }
  }
}

psc_pres_nazev_obec_unique <- psc_all %>% group_by(psc, nazev_obec) %>%
  summarize(psc_id = find_best_psc(nazev_obec, nazev_posta, psc_id)) 

rm(find_best_psc)

psc_pres_nazev_casti_unique <- psc_all %>% group_by(psc, nazev_casti, nazev_obec) %>% summarise(psc_id = as.integer(max(psc_id)), n_psc_id = length(psc_id))

if(any(psc_pres_nazev_casti_unique$n_psc_id > 1)) stop("psc + cast + obec neni unikatni")


psc_id_pres_psc_nazev_casti <- data_augmented %>% select(mesto, psc) %>%
  left_join(psc_pres_nazev_casti_unique, by = c("psc" = "psc","mesto" = "nazev_casti")) %>%
  select(psc_id)


psc_id_pres_psc_nazev_obce <- data_augmented %>% select(mesto, psc) %>%
  left_join(psc_pres_nazev_obec_unique, by = c("psc" = "psc","mesto" = "nazev_obec")) %>%
  select(psc_id)

neidentifikovana_data <- data_augmented %>% 
  select(mesto,psc) %>% 
  semi_join(non_identified_psc_cast, by = c("psc" = "psc", "mesto" = "nazev_casti"))

if(nrow(neidentifikovana_data) > 0) stop("Nektera mesta spadaji do nejednoznacnych PSC + obec/nazev casti")


data_augmented = data_augmented %>% mutate(psc_id = if_else(is.na(psc_id_pres_psc_nazev_casti$psc_id),psc_id_pres_psc_nazev_obce$psc_id, psc_id_pres_psc_nazev_casti$psc_id))

neidentifikovana_data <- data_augmented %>% filter(is.na(psc_id) && (!is.na(psc) || !is.na(mesto))) %>% select(mesto,psc) %>% unique()

if(nrow(neidentifikovana_data) > 0) stop("Nektera mesta nelze identifikovat dle PSC + obec/nazev casti")

data_augmented <- data_augmented %>% left_join(psc_all, by = c("psc_id" = "psc_id"), suffix = c("",".posta"))

neidentifikovana_data <- data_augmented %>% 
  select(nazev_obec, lau_okres) %>% 
  semi_join(non_identified_obec_okres, by = c("nazev_obec" = "nazev_obec", "lau_okres" = "lau_okres"))

if(nrow(neidentifikovana_data) > 0) stop("Nektera mesta spadaji do nejednoznacnych nazev obce + orkes")

data_augmented <- data_augmented %>% left_join(obce_okresy, by = c("lau_okres" = "lau_okres", "nazev_obec" = "nazev_obec"))

neidentifikovana_data <- data_augmented %>% filter(is.na(lau_obec) && (!is.na(psc) || !is.na(mesto))) %>% select(mesto,psc) %>% unique()

if(nrow(neidentifikovana_data) > 0) stop("K nekterym mestum nelza najit LAU kod")

data_augmented <- data_augmented %>%
  inner_join(obyvatele_obce, by = c("lau_obec" = "lau_obec"))

if(nrow(data_augmented) != nrow(data)) stop("Nekde je problem")

data <- data_augmented
```

# Samplovat dle kategorii

Note: nemáme některá střediska - asi ty co neměly hospodářský výkaz? Dle https://is.skaut.cz/opendata/ bylo v roce 2015 registrováno 493 středisek.

Střediska jsme seskupili do kategorií dle "regionu" (Morava, Čechy, + Sever = Ústecký + Karlovarský kraj, protože mi přijde specifický :-) ), velikosti obce, zda má (k roku 2015 :-( ) registrovaný kmen a kolik má členů (rozděleno na tři třetiny dle počtu členů).

Některé kategorie obsahovly jen pár středisek a tak jsme je sloučili do skupin.

```{r}
strediska <- data %>% filter(typ_jednotky == "stredisko")
if(any(is.na(strediska$lau_obec))) stop("Nektera strediska nemaji LAU obec")

cat("Máme", nrow(strediska),"středisek")


strediska <- strediska %>% 
  mutate(velikost_obce = cut(obyvatele, c(0,10000,100000,2000000), labels = c("do 10 tis","10-100 tis", "nad 100 tis")),
         clenove_category = cut(clenove_celkem, c(0, quantile(clenove_celkem, probs = c(0.33,0.66)), 10000), labels = c("Malo", "Stredne", "Hodne")),
         region = if_else(nuts_kraj %in% c("CZ080","CZ072","CZ071","CZ064"), "Morava", 
                          if_else(nuts_kraj %in% c("CZ041","CZ042"), "Sever", "Čechy")
            )
         ) 

strediska_kategorie <- strediska %>%
  group_by(region, ma_kmen, velikost_obce, clenove_category) %>% summarize(pocet = length(ev_c)) %>%
  ungroup() %>%
  mutate(id_kategorie = 1:nrow(.))

strediska_kategorie 

cat_map <- strediska_kategorie$id_kategorie
cat_map[41:44] <- 41
cat_map[37:40] <- 37
cat_map[34:36] <- 34
cat_map[31:33] <- 31 
cat_map[28:30] <- 28
cat_map[25:27] <- 25
cat_map[22:24] <- 22
cat_map[19:21] <- 19
cat_map[16:18] <- 16
cat_map[13:15] <- 13
cat_map[11:12] <- 11
cat_map[7:8] <- 7
cat_map[4:5] <- 4
cat_map[2:3] <- 2

strediska_kategorie <- strediska_kategorie %>%
  mutate(skupina_id = cat_map) 

#strediska_kategorie %>% group_by(region, ma_kmen, skupina_id) %>% summarize(pocet = sum(pocet))

strediska <- strediska %>% inner_join(strediska_kategorie, by = c("ma_kmen", "velikost_obce", "clenove_category", "region"))
```

# Vylosovaná střediska

Z každé skupiny jsme vylosovali 5 středisek. Chtělo by to zkontaktovat alespoň 1 z každé skupiny, ideálně 2. Ostatní tam jsou jako náhrada, kdybyste se někam nedovolali/odmítli vás.

Poznámka: má kmen se vztahuje k roku 2015 :-(

```{r}
set.seed(147545)
for(group in unique(strediska_kategorie$skupina_id)) {
  cat("Skupina ", group,"- kategorie stredisek\n") 
  print(strediska_kategorie %>% filter(skupina_id == group) %>% select(-id_kategorie,-skupina_id))
  cat("Skupina ", group,"- vylosovana strediska\n")  
  strediska %>% filter(skupina_id == group) %>% sample_n(5) %>% select(ev_c, nazev, nazev_kraj, ma_kmen, web) %>% kable("html") %>% kable_styling(bootstrap_options = "condensed") %>% print()
}
```

