---
title: "Shrnutí kompetencí"
output: html_notebook
---


```{r setup}
source(here::here("R","setup_dotaznik.R"), encoding = "UTF-8")
source(here::here("R","datasety_dotaznik.R"), encoding = "UTF-8")
```


# Dle kategorie

```{r}
plots <- list()
```

# Zvládám

```{r}
plot_kategorie_kompetence <- function(data_long, kategorie, kategorie_popis) {
  data_to_plot <- data_long %>% 
    filter(kategorie_kompetence == kategorie, !is.na(kompetence_odpoved)) %>%
    group_by(kompetence_odpoved) %>%
    summarise(pocet = n()) %>% 
    ungroup() %>%
    mutate(podil = pocet / sum(pocet))

  data_to_plot %>% 
    ggplot(aes(x = kompetence_odpoved, y = podil, label = scales::percent(podil, accuracy = 1))) +
      geom_bar(stat = "identity") +
      geom_text(nudge_y = 0.03, size = 7) +
      scale_x_continuous(breaks = c(1,4,7), labels = c("Zcela nesouhlasím", "Neutrální", "Zcela souhlasím")) +
      theme(axis.title = element_blank(), axis.line.y = element_blank(), axis.title.y = element_blank(), axis.ticks.y = element_blank(), axis.text.y = element_blank()) + ggtitle(paste0('Celkové rozložení odpovědí\n"', kategorie_popis,'"')) + vodorovne_popisky_x
}

plots$zvladam_celkem <-  plot_kategorie_kompetence(hlavni_data_long, "zvladam", popis_pro_plot(hlavni_data, "duchovni_zivot.zvladam"))
plots$zvladam_celkem
```

Nezvládám = sloučené všechny tři negativní odpovědi


Je spíš situace taková, že každý má nějakou slabou stránku, nebo spíš máme lidi, co všechno zvládají a lidi, co nic nezvládají?

```{r}
data_nezvladam <- hlavni_data_long %>% filter(kategorie_kompetence == "zvladam") %>% 
  group_by(session) %>%
  summarise(pocet_nezvladam = sum(kompetence_odpoved <= 3), podil_nezvladam = mean(kompetence_odpoved <= 3), prumer_zvladam = mean(kompetence_odpoved)) %>%
  ungroup()

data_nezvladam %>%
  group_by(pocet_nezvladam) %>%
  summarise(pocet_respondentu = n())
```


```{r}
data_nezvladam %>% ggplot(aes(x = prumer_zvladam)) + geom_histogram(binwidth = 0.5) + vodorovne_popisky_x
```


Které kompetence jsou nejčastěji nezvládané?

```{r}
tabulka_nezvladane <- hlavni_data_long %>% filter(kategorie_kompetence == "zvladam") %>% 
  group_by(kompetence) %>% 
  summarise(pocet_nezvladam = sum(kompetence_odpoved <= 3), pocet_celkem = n(), podil = pocet_nezvladam/pocet_celkem) %>%
  ungroup() %>%
  arrange(desc(pocet_nezvladam))

tabulka_nezvladane %>% mutate(podil_nezvladam = scales::percent(podil))

plot_tabulka_extrem <- function(tabulka, indices = 5:1, text_y = 0.01) {
  tabulka[indices, ] %>% 
    mutate(kompetence = factor(kompetence, levels = kompetence)) %>% ggplot(aes(x = kompetence, y = podil, label = scales::percent(podil, accuracy = 1))) + geom_bar(stat = "identity") + coord_flip() + geom_text(y = text_y, size = 6, color = revize_cols("dark_blue")) + theme(axis.title = element_blank(), axis.ticks.x = element_blank(), axis.text.x =  element_blank())
}

plots$top_nezvladane <- plot_tabulka_extrem(tabulka_nezvladane) + plot_annotation("Nejčastěji nezvládané kompetence", subtitle = "'Spíše nesouhlasím' a hůř")
plots$top_nezvladane
```

## Důležité

```{r}
plots$dulezite_celkem <- plot_kategorie_kompetence(hlavni_data_long, "dulezite", popis_pro_plot(hlavni_data, "duchovni_zivot.dulezite"))
plots$dulezite_celkem
```


```{r}
data_nedulezite <- hlavni_data_long %>% filter(kategorie_kompetence == "dulezite") %>% 
  group_by(session) %>%
  summarise(pocet_nedulezite = sum(kompetence_odpoved <= 3), podil_nedulezite = mean(kompetence_odpoved <= 3), prumer_dulezite = mean(kompetence_odpoved)) %>%
  ungroup()

data_nedulezite %>%
  group_by(pocet_nedulezite) %>%
  summarise(pocet_respondentu = n())
```


```{r}
data_nedulezite %>% ggplot(aes(x = prumer_dulezite)) + geom_histogram(binwidth = 0.5) + vodorovne_popisky_x
```



Které kompetence jsou nejčastěji nedůležité?

```{r}
tabulka_nedulezite <- hlavni_data_long %>% filter(kategorie_kompetence == "dulezite") %>% 
  group_by(kompetence) %>% 
  summarise(pocet_nedulezite = sum(kompetence_odpoved <= 3), podil = mean(kompetence_odpoved <= 3), podil_nedulezite = scales::percent(podil)) %>%
  arrange(desc(pocet_nedulezite))

tabulka_nedulezite

plots$top_nedulezite <- plot_tabulka_extrem(tabulka_nedulezite) + plot_annotation("Nejčastěji nedůležité kompetence", subtitle = "'Spíše nesouhlasím' a hůř")
plots$top_nedulezite
```

```{r}
tabulka_dulezite <- hlavni_data_long %>% filter(kategorie_kompetence == "dulezite") %>% 
  group_by(kompetence) %>% 
  summarise(pocet_dulezite = sum(kompetence_odpoved >= 7), podil = mean(kompetence_odpoved >= 7), podil_dulezite = scales::percent(podil)) %>%
  arrange(desc(pocet_dulezite))

plots$top_dulezite <- plot_tabulka_extrem(tabulka_dulezite, text_y = 0.05) + plot_annotation("Nejčastěji důležité kompetence", subtitle = "Jen 'Zcela souhlasím'")
plots$top_dulezite

```



## Rozvíjím se v tom


```{r}
plots$rozvijim_celkem <- plot_kategorie_kompetence(hlavni_data_long, "rozvijim", popis_pro_plot(hlavni_data, "duchovni_zivot.rozvijim"))
plots$rozvijim_celkem

```

```{r}
data_nerozvijim <- hlavni_data_long %>% filter(kategorie_kompetence == "rozvijim") %>% 
  group_by(session) %>%
  summarise(pocet_nerozvijim = sum(kompetence_odpoved <= 3), podil_nerozvijim = mean(kompetence_odpoved <= 3), prumer_rozvijim = mean(kompetence_odpoved)) %>%
  ungroup()

data_nerozvijim %>%
  group_by(pocet_nerozvijim) %>%
  summarise(pocet_respondentu = n())
```


```{r}
data_nerozvijim %>% ggplot(aes(x = prumer_rozvijim)) + geom_histogram(binwidth = 0.5) + vodorovne_popisky_x
```

Které kompetence se nejčastěji nerozvíjí?

```{r}
tabulka_nerozvijim <- hlavni_data_long %>% filter(kategorie_kompetence == "rozvijim") %>% 
  group_by(kompetence) %>% 
  summarise(pocet_nerozvijim = sum(kompetence_odpoved <= 3), podil = mean(kompetence_odpoved <= 3, podil_nerozvijim = scales::percent(podil))) %>%
  arrange(desc(pocet_nerozvijim))

tabulka_nerozvijim

plots$top_nerozvijim <- plot_tabulka_extrem(tabulka_nerozvijim) + plot_annotation("Nejčastěji nerozvíjené kompetence", subtitle = "'Spíše nesouhlasím' a hůř")
plots$top_nerozvijim

```


## Skauting mi pomáhá

```{r}
plots$skauting_celkem <- plot_kategorie_kompetence(hlavni_data_long, "skauting", popis_pro_plot(hlavni_data, "duchovni_zivot.skauting")) + theme(plot.title = element_text(size = 30))
plots$skauting_celkem

```


```{r}
data_neskauting <- hlavni_data_long %>% filter(kategorie_kompetence == "skauting") %>% 
  group_by(session) %>%
  summarise(pocet_neskauting = sum(kompetence_odpoved <= 3), podil_neskauting = mean(kompetence_odpoved <= 3), prumer_skauting = mean(kompetence_odpoved)) %>%
  ungroup()

data_neskauting %>%
  group_by(pocet_neskauting) %>%
  summarise(pocet_respondentu = n())
```


```{r}
data_neskauting %>% ggplot(aes(x = prumer_skauting)) + geom_histogram(binwidth = 0.5) + vodorovne_popisky_x
```

Které kompetence skauting nejčastěji míjí?

```{r}
tabulka_neskauting <- hlavni_data_long %>% filter(kategorie_kompetence == "skauting") %>% 
  group_by(kompetence) %>% 
  summarise(pocet_neskauting = sum(kompetence_odpoved <= 3), podil = mean(kompetence_odpoved <= 3), podil_neskauting = scales::percent(podil)) %>%
  arrange(desc(pocet_neskauting))

tabulka_neskauting

plots$top_neskauting <- plot_tabulka_extrem(tabulka_neskauting, text_y = 0.05) + plot_annotation("Skautingem nejčastěji nerozvíjené", subtitle = "'Spíše nesouhlasím' a hůř")
plots$top_neskauting
```

Tohle je zajímavé: rodina asi nepřekvapí, ale aktivní občasntví, duchovní život, svědomí nebo sebepoznání jsou věci, kde má skauting unikátní postavení.

# Vývoj s věkem

## Je to pro mě důležité


```{r}
plot_kompetence_by(hlavni_data_long, "dulezite", age, all_together = TRUE)
```

```{r}
plot_kompetence_by(hlavni_data_long, "dulezite", age)
plots$dulezite_age_smooth <-  plot_kompetence_by_smooth(hlavni_data_long, "dulezite", age)
plots$dulezite_age_smooth
```


## Zvládám to

```{r}
plot_kompetence_by(hlavni_data_long, "zvladam", age, all_together = TRUE)
plot_kompetence_by(hlavni_data_long, "zvladam", age)
plots$zvladam_age_smooth <- plot_kompetence_by_smooth(hlavni_data_long, "zvladam", age)
plots$zvladam_age_smooth
```


## Rozvijim se v tom

```{r}
plot_kompetence_by(hlavni_data_long, "rozvijim", age, all_together = TRUE)
plot_kompetence_by(hlavni_data_long, "rozvijim", age)
plots$rozvijim_age_smooth <- plot_kompetence_by_smooth(hlavni_data_long, "rozvijim", age)
plots$rozvijim_age_smooth
```


## Skauting me rozviji

```{r}
plot_kompetence_by(hlavni_data_long, "skauting", age, all_together = TRUE)
plot_kompetence_by(hlavni_data_long, "skauting", age)
plots$skauting_age_smooth <- plot_kompetence_by_smooth(hlavni_data_long, "skauting", age)
plots$skauting_age_smooth 
```

# Rozdíly a nedostatky

```{r}
spocitej_data_rozdil <- function(hlavni_data_long, prvni, druhy, meritko_nazev) {
  typ_meritka <- meritka_kompetence[[meritko_nazev]]$type
  
  nazev_prvni <- rlang::as_name(enquo(prvni))
  nazev_druhy <- rlang::as_name(enquo(druhy))
  if(typ_meritka == "bool") {
    diff_fun <- function(x, y) {
      x & !y
    }
    popis <- paste0(nazev_prvni," ", popis_meritka(meritko_nazev), " zatímco ", nazev_druhy, " nikoliv")
  } else if(typ_meritka == "interval" || typ_meritka == "ordinal") {
    diff_fun <- `-`
    popis <- paste0(popis_meritka(meritko_nazev),": ",nazev_prvni," - ", nazev_druhy)
  }
  
  data_diff <- hlavni_data_long %>% select(session, kategorie_kompetence, kompetence_odpoved, kompetence, !!meritko_nazev) %>% 
      pivot_wider(id_cols = c("session", "kompetence"), names_from = kategorie_kompetence, values_from = !!meritko_nazev) %>%
      mutate(rozdil = diff_fun({{prvni}},{{druhy}})) %>%
      filter(!is.na(rozdil))
  
  list(data = data_diff,
    popis = popis,
    meritko_nazev = meritko_nazev)
}

tabulka_rozdilu <- function(data_rozdil) {
  if(meritka_kompetence[[data_rozdil$meritko_nazev]]$type == "bool") {
    formatter = scales::percent
  } else {
    formatter = identity
  }
  nazev_prumer <- paste0(data_rozdil$popis, " pPrůměr)")
  data_rozdil$data %>%
    group_by(kompetence) %>%
    summarise(prumer = mean(rozdil)) %>%
    arrange(desc(prumer)) %>%
    mutate(!!nazev_prumer := formatter(prumer)) %>%
    select(-prumer)
}



```

## Důležité vs. zvládám

```{r}
tabulka_dulezite_zvladam <- hlavni_data_long %>% spocitej_data_rozdil(dulezite, zvladam, "kompetence_pozitivni") %>% tabulka_rozdilu()
tabulka_dulezite_zvladam

```

```{r}

hlavni_data_long %>% spocitej_data_rozdil(dulezite, zvladam, "kompetence_odpoved") %>% tabulka_rozdilu()
```


## Důležité vs. rozvíjím

Zajímavé je, že mezi top "nerozvíjené" patří aktivni obcan, tvořivost, které se zde posunuly dolů zatímco rodina k top nerozvíjeným nepatří, ale zde vede.

```{r}
tabulka_dulezite_rozvijim <- hlavni_data_long %>% spocitej_data_rozdil(dulezite, rozvijim, "kompetence_pozitivni") %>% tabulka_rozdilu()
tabulka_dulezite_rozvijim
```

```{r}
plot_tabulka_rozdil <- function(tabulka, indices = 5:1, text_y = 0.01) {
  tabulka[indices, ] %>% 
    mutate(kompetence = factor(kompetence, levels = kompetence)) %>% ggplot(aes(x = kompetence, y = prumer, label = scales::percent(prumer, accuracy = 1))) + geom_bar(stat = "identity") + coord_flip() + geom_text(y = text_y, size = 6, color = revize_cols("dark_blue")) + theme(axis.title = element_blank(), axis.ticks.x = element_blank(), axis.text.x =  element_blank())
}

plots$dulezite_rozvijim <- tabulka_dulezite_rozvijim %>% plot_tabulka_rozdil(indices = 7:1) + plot_annotation("Kontrast důležité x rozvíjím", subtitle = "Je to důležité, ale nerozvíjím se v tom")
plots$dulezite_rozvijim
```


Když zohledníme i velikost rozdílu, trochu se to přehází - hlavně vyplavou vztahy, svědomí a připraven na krize - opět něco, co se samo o sobě neobjevuje čast jako nerozvíjené.

```{r}
hlavni_data_long %>% spocitej_data_rozdil(dulezite, rozvijim, "kompetence_odpoved") %>% tabulka_rozdilu()
```



## Důležité vs. skauting me rozviji

Tohle velmi blízce kopíruje obecně to, kde skauting lidi nerozvíjí, takže nepřínáší moc další informace.

```{r}
tabulka_dulezite_skauting <-  hlavni_data_long %>% spocitej_data_rozdil(dulezite, skauting, "kompetence_pozitivni") %>% tabulka_rozdilu()
tabulka_dulezite_skauting
```

```{r}
# tabulka_dulezite_skauting %>% plot_tabulka_rozdil(text_y = 0.03) + plot_annotation("Kontrast důležité x skauting", subtitle = "Je to důležité, ale skauting mě v tom nerozvíjí")
```


## Rozvijim se vs. skauting me rozviji

Opět poměrně kopíruje jen ty věci, kde mě skauting nerozvíjí...

```{r}
hlavni_data_long %>% spocitej_data_rozdil(rozvijim, skauting, "kompetence_pozitivni") %>% tabulka_rozdilu()

```

# Ještě projít

TODO: Dát kategorie kompetencí přes sebe?
Kompetence - nemají starší lidi širší škálu?


## Ulozit obrazky

```{r}
save_list_of_plots(plots,"shrnuti_kompetenci")
```


# Doplnky a kontroly

Nevymyká se nějaká kompetence svým rozložením odpovědí?
```{r}
histogram_kompetence <- function(data_long, kategorie) {
  sloupec_pro_popis <- paste0("duchovni_zivot.", kategorie)
  popisek <- popis_pro_plot(hlavni_data, !!sloupec_pro_popis)
  data_long %>% filter(kategorie_kompetence == kategorie, !is.na(kompetence_odpoved)) %>%
    ggplot(aes(kompetence_odpoved)) +
      geom_histogram(binwidth = 1) + facet_wrap(~kompetence) +
      ggtitle("Rozložení odpovědí dle kompetencí", subtitle = popisek) +
      vodorovne_popisky_x
}

histogram_kompetence(hlavni_data_long, "zvladam")
histogram_kompetence(hlavni_data_long, "dulezite")
histogram_kompetence(hlavni_data_long, "rozvijim")
histogram_kompetence(hlavni_data_long, "skauting")
```

# Jak se liší různá měřítka?

Korelace:

```{r}
hlavni_data_long %>% select(one_of(names(meritka_kompetence))) %>%
  as.matrix() %>% cor()
```

```{r save_plots}
save_list_of_plots(plots,"shrnuti_kompetenci")
```
