---
title: "Explorace sond - Orel"
output: html_notebook
---

```{r setup}
library(tidyverse)
source(here::here("R","tools_sondy_orel.R"), encoding = "UTF-8")

```

```{r}
sondy <- nacti_sondy()
```

# Zániky kmenů

```{r}
duvody <- unique(sondy$duvody_zaniku_kmene)
duvody <- duvody[!is.na(duvody)]
duvody
```
```{r}
id_nezajem = c(2,3,4, 17, 21, 23, 27, 30, 32, 33, 34, 35, 38, 39, 41, 45, 52)  
id_malo_casu_oddil = c(7,16, 42, 43)
id_malo_casu_jinak = c(13, 20, 28, 36)
id_chybi_vudce = c(5,6, 17, 26, 31)
id_odchody_pryc = c(1, 4, 16, 21, 41, 42, 47, 50, 51)
id_mezilidske_vztahy_neshody = c(1,10,12, 13, 15, 33, 38, 39, 40, 44, 47, 52)
id_transformace = c(8, 19, 32, 34, 38, 43, 48)
id_nebyl_program = c(12, 14)
id_neschopnost = c(24, 25)
id_vedeni_strediska = c(9, 18)
id_jine = c(11, 22, 29, 46, 49, 52)

```


Opakující se témata:

  * nezájem (`r length(id_nezajem)`)
  * nedostatek času
    * kvůli práci u oddílů (`r length(id_malo_casu_oddil)`)
    * z jiných důvodů (`r length(id_malo_casu_jinak)`)
  * absence vudci osobnosti (`r length(id_chybi_vudce)`)
  * rozpad mezilidských vztahů (`r length(id_mezilidske_vztahy_neshody)`)
  * odchod mimo místo působení (zejména na VŠ, ale i jinam) (`r length(id_odchody_pryc)`)
  * nebyl program, neschopnost se zorganizovat (`r length(unique(c(id_nebyl_program, id_neschopnost)))`)
  * neshody s vedenim strediska (`r length(id_vedeni_strediska)`)
  * transformace v něco jiného, stárnutí - tedy v podstate "smrt z přirozených příčin" (`r length(id_transformace)`)
  

```{r}
sondy %>% drop_na(kolik_let_fungoval_zanikly_rs_kmen) %>%
  ggplot(aes(x = kolik_let_fungoval_zanikly_rs_kmen)) + geom_histogram(binwidth = 1)
```

# Pouze formalne reg. kmeny
```{r}
sumar_formalne <- sondy %>% filter(je_rs_kmen_registrovany == "Ano") %>% summarise(pocet_registrovanych = length(id), jen_formalne = sum(je_neaktivni_rs_kmen == "Ano", na.rm = TRUE), nevim_formalne = sum(je_neaktivni_rs_kmen == "Nevím", na.rm = TRUE) + sum(is.na(je_neaktivni_rs_kmen)))
sumar_formalne
```

```{r}
cred_int_formalne = qbeta(c(0.025, 0.975), sumar_formalne$pocet_registrovanych - sumar_formalne$nevim_formalne - sumar_formalne$jen_formalne + 1, sumar_formalne$jen_formalne + 1)
```

Můžeme usuzovat, že `r round(cred_int_formalne[1] * 100)`% až `r round(cred_int_formalne[2] * 100)`% registrovaných roverských kmenů vykazuje činnost (nejsou registrované pouze formálně).

# RS neformálně vedou oddíl

```{r}
sondy %>% group_by(vedeni_nekdo_z_rs_detsky_oddil_ale_realne_je_vedouci_nekdo_jiny) %>% summarise(pocet = length(id))
```

```{r}
cred_int_rs_neformalne_vede <- round(qbeta(c(0.025, 0.975), 4 + 1, 11 + 1) * 100)
```

Můžeme očekávat, že `r cred_int_rs_neformalne_vede[1]`% až `r cred_int_rs_neformalne_vede[2]`% roverských společenství má ve svém středu někoho, kdo neformálně vede oddíl.

```{r}
unique(sondy$odhad_zapojeni_ve_stredisku_do_detskych_oddilu_15_19)
```

# Další kvalitativní otázky

```{r}
unique(sondy %>% drop_na(dodatek_rs) %>% pull(dodatek_rs))
```

