---
title: "Sondy analyzy"
author: "Filip Děchtěrenko"
date: '`r format(Sys.time(), "%d %B, %Y")`'
output: html_document
---

```{r load libraries}
library(tidyverse)

source(here::here("R/tools_sondy.R"))
```

```{r load data, warning = F, message = F, echo = F}
sondy <- readRDS(here::here("private_data/sondy_180420.rds"))

```

# Základní deskripce 
Nejprve se podíváme na základní deskriptivní data o středisku


```{r je kmen ve stredisku}
table(sondy$je_rs_kmen_ve_stredisku) %>% as.tibble() %>% transmute(`Je kmen ve stredisku`=Var1,n) %>% 
  knitr::kable(caption = "Pocet odpovedi, kde existuje kmen ve stredisku")
```


```{r}
table(sondy$je_rs_kmen_registrovany) %>% as.tibble() %>%  transmute(`Je rs kmen registrovany`=Var1,n)  %>% knitr::kable( caption = "Pocet odpovedi, zda je kmen registovany")
```

# Proc neni registrovany

Nasledujici graf ukazje procenta uzivatelu, kteri vybrali dany duvod neregistrace kmene. Lide mohli zaskrtavat vice odpovedi, proto nesedi soucet do sta procent. Svisla cara oznacuje standardni chybu prumeru

```{r proc neni kmen registrovany}

sondy %>% 
  select(rs_kmen_registace_neni_registrovany_neni_vudce:rs_kmen_registrace_jine) %>% 
  gather(key = "duvod") %>% 
  filter(value!="N/A") %>%
  mutate(value = if_else(value == "Ano", 1, 0)) %>% 
  ggplot(aes(x=duvod, y = value)) + stat_summary(fun.data = "mean_cl_boot") + 
  theme(axis.text.x = element_text(angle = 45, hjust = 1)) + ylim(0,1) + 
  scale_x_discrete(labels = c("Neni dost clenu", "Nema vudce", "Clenove se neregistruji", "Clenove se se registruji pod strediskem", "clenove se registruji u oddilu", "Jine", "Registace cinnosti nepmuze"))
   
```

# Ucast na rs - kmeans

 datech mame popsany duvody, proc se lide ucastni akci. Kazdy mohl procenta rozdelit dle sebe. Je zde tedy moznost, ze tu jsou urcite "skupiny" lidi, ktere chodi na akce z podobnych duvodu. Proto jsme zkusili udelat [k-means](https://cs.wikipedia.org/wiki/K-means), ktera nam data rozdeli do do k skupin, aby si byly co nejblize. Protoze nevime, kolik by melo byt takovychto skupin, budeme zkouset rozdeleni do 2 az 5 skupin

```{r ucast na rs akcich}

sondy_ucast_tmp <- sondy %>% select(id, ucast_rs_kmen_procenta_lide:ucast_rs_kmen_procenta_neco_jineho) %>% filter(!is.na(ucast_rs_kmen_procenta_lide)) 
sondy_ucast <- sondy_ucast_tmp %>%
  mutate(skupina_k2 = kmeans(sondy_ucast_tmp,2)$cluster,
         skupina_k3 = kmeans(sondy_ucast_tmp,3)$cluster,
         skupina_k4 = kmeans(sondy_ucast_tmp,4)$cluster,
         skupina_k5 = kmeans(sondy_ucast_tmp,5)$cluster)

summarize_group(sondy_ucast) %>% plot_sondy_ucast()

sondy_ucast2 <- summarize_group(sondy_ucast, "skupina_k2")
plot_sondy_ucast(sondy_ucast2)

sondy_ucast2 <- summarize_group(sondy_ucast, "skupina_k3")
plot_sondy_ucast(sondy_ucast2)

sondy_ucast2 <- summarize_group(sondy_ucast, "skupina_k4")
plot_sondy_ucast(sondy_ucast2)

summarize_group(sondy_ucast, "skupina_k5") %>% plot_sondy_ucast()

```

Nevychazi to nijak zajimave..

# NeUcast na rs - kmeans

To stejne muzeme zjistit pro neucast

```{r neucast na rs akcich}

sondy_neucast_tmp <- sondy %>% select(neucast_rs_kmen_procenta_prace_na_stredisku:neucast_rs_kmen_procenta_jine) %>% 
  filter(!is.na(neucast_rs_kmen_procenta_prace_na_stredisku)) 
sondy_neucast <- sondy_neucast_tmp %>%
  mutate(skupina_k2 = kmeans(sondy_neucast_tmp,2)$cluster,
         skupina_k3 = kmeans(sondy_neucast_tmp,3)$cluster,
         skupina_k4 = kmeans(sondy_neucast_tmp,4)$cluster,
         skupina_k5 = kmeans(sondy_neucast_tmp,5)$cluster)

summarize_group_neucast(sondy_neucast, "skupina_k2") %>% plot_sondy_neucast()

summarize_group_neucast(sondy_neucast, "skupina_k3") %>% plot_sondy_neucast()
summarize_group_neucast(sondy_neucast, "skupina_k4") %>% plot_sondy_neucast()
summarize_group_neucast(sondy_neucast, "skupina_k5") %>% plot_sondy_neucast()

```

# Pocty dat

Zda vubec nektere promenne ma smysl davat do analyz

## vlastni zvyklosti

```{r pocty dat vlastni zvyklosti}
table(sondy$vlastni_zvyklosti_obnova_slibu)
table(sondy$vlastni_zvyklosti_ritual_odchodu)
table(sondy$vlastni_zvyklosti_ritual_vstupu)
table(sondy$vlastni_zvyklosti_ritual_predavani_vudcovstvi)
table(sondy$vlastni_zvyklosti_nic)
```

Ok, to znamena, ze ma smysl pouzivat jen ritual vstupu, ci rozdelovat lidi, zda maji/nemaji ritual
ritual jine je kvali

## Vychovne nastroje

```{r pocty dat vychovne nastroje}
table(sondy$vychovne_nastroje_vyzvy)
table(sondy$vychovne_nastroje_projekty)
table(sondy$vychovne_nastroje_rovernet)
table(sondy$vychovne_nastroje_kmen)
table(sondy$vychovne_nastroje_roversky_zacatek)
table(sondy$vychovne_nastroje_diar)
table(sondy$vychovne_nastroje_vlastni_stezka)
```

Tady to docela jde, pouze je teba davat pozor na konfidencni intervaly

## Pomoc u dětských oddílů

```{r pomoc u detskych oddilu}
table(sondy$pomoc_u_detskych_oddilu_jsem_stale_clenem)
table(sondy$pomoc_u_detskych_oddilu_nic)
table(sondy$pomoc_u_detskych_oddilu_vudce_oddilu)
table(sondy$pomoc_u_detskych_oddilu_vedu_oddil_papirove_nekdo_jiny)
table(sondy$pomoc_u_detskych_oddilu_zastupce_oddilu_nebo_oddilovy_radce)
table(sondy$pomoc_u_detskych_oddilu_obecna_pomoc_u_oddilu_bez_funkce)
table(sondy$pomoc_u_detskych_oddilu_radce_druziny)
table(sondy$pomoc_u_detskych_oddilu_pomoc_na_schuzkach)
table(sondy$pomoc_u_detskych_oddilu_pomoc_na_tabore)
table(sondy$pomoc_u_detskych_oddilu_pomoc_na_vypravach)
table(sondy$pomoc_u_detskych_oddilu_pomoc_na_klubovne_zakladne_brigadach)
table(sondy$pomoc_u_detskych_oddilu_jine)
```

Prekvapuje me, kolik lidi je ve vedeni oddilu! Nejak pomaha hodne lidi, jinak je asi taky ok

## Probehle akce

```{r}
table(sondy$roverske_akce_probehle_2roky_zavody)
table(sondy$roverske_akce_diskuze)
table(sondy$roverske_akce_probehle_expedice)
table(sondy$roverske_akce_probehle_tabor)
table(sondy$roverske_akce_duchovni_programy)
table(sondy$roverske_akce_pobyt_v_prirode)
table(sondy$roverske_akce_zahranicni_akce)
table(sondy$roverske_akce_kulturni_akce)
table(sondy$roverske_akce_tradicni_akce)
table(sondy$roverske_akce_setkani_bez_programu_hospoda)
table(sondy$roverske_akce_sluzba)
table(sondy$roverske_akce_velke_rs_akce)
table(sondy$roverske_akce_kurzy_vzdelavaci_akce)
```

Taky asi mame dost programu

# Spokojenost s programem

```{r korelacni matice}
table(sondy$spokojenost_s_frekvenci_akci)
table(sondy$celkova_spokojenost_s_programem_rs_kmenu)

v <- vars(spokojenost_s_frekvenci_akci2, celkova_spokojenost_s_programem_rs_kmenu, frekvence_rs_akci_celodenni_akce, frekvence_rs_akci_schuzky, frekvence_rs_akci_vicedenni_akce, frekvence_rs_akci_tabory_expedice,vychovne_nastroje_vyzvy:vychovne_nastroje_vlastni_stezka, vlastni_zvyklosti_nic,vlastni_zvyklosti_ritual_vstupu,rs_kmen_prvky_vudce:rs_kmen_prvky_ani_jedno)

aa <- sondy %>% cisti_data()
c <- aa %>% select_at(v) %>% 
  filter(!is.na(spokojenost_s_frekvenci_akci2)) %>% as.matrix() %>% Hmisc::rcorr(type = "spearman")


format_corrtable(c) %>% knitr::kable()

```

# Podil prace ve stredisku

```{r}
sondy_podil_casu_tmp <- sondy %>% select(id, podil_casu_ve_skautu_u_detskych_oddilu:podil_casu_ve_skautu_jine) %>% 
  filter(!is.na(podil_casu_ve_skautu_u_detskych_oddilu)) 
sondy_podil_casu <- sondy_podil_casu_tmp %>% 
  mutate(skupina_k2 = kmeans(sondy_podil_casu_tmp %>% select(-id),2)$cluster,
         skupina_k3 = kmeans(sondy_podil_casu_tmp %>% select(-id),3)$cluster,
         skupina_k4 = kmeans(sondy_podil_casu_tmp %>% select(-id),4)$cluster,
         skupina_k5 = kmeans(sondy_podil_casu_tmp %>% select(-id),5)$cluster)

sondy_podil_casu %>% summarize_group_podil_prace() %>% plot_sondy_podil_casu()
sondy_podil_casu %>% summarize_group_podil_prace("skupina_k2") %>% plot_sondy_podil_casu()
sondy_podil_casu %>% summarize_group_podil_prace("skupina_k3") %>% plot_sondy_podil_casu()
sondy_podil_casu %>% summarize_group_podil_prace("skupina_k4") %>% plot_sondy_podil_casu()
sondy_podil_casu %>% summarize_group_podil_prace("skupina_k5") %>% plot_sondy_podil_casu()

```

# Jak se lisi korelacni matice u jednotlivych subskupin

Vezmeme podskupiny podle kmeans a replikujeme na nich korelacni matice

```{r korelacni matice u podskupin}
sondy2 <- sondy %>% left_join(sondy_podil_casu %>% select(-(podil_casu_ve_skautu_u_detskych_oddilu:podil_casu_ve_skautu_jine)), by = "id")

aa <- sondy2 %>% cisti_data()
```

## 2 skupiny

```{r korelace pro 2 skupiny}

subgroup_corr <- function(df, v, grp_var, grp_id){
  
  df %>% 
  filter_at(grp_var, all_vars(. == grp_id)) %>%
  select_at(v) %>% 
  as.matrix() %>% Hmisc::rcorr(type = "spearman") %>% 
  format_corrtable() 
}

subgroup_corr(aa,v,vars(skupina_k2), 1) %>% knitr::kable(caption="dve skupiny, skupina 1")  
subgroup_corr(aa,v,vars(skupina_k2), 2) %>% knitr::kable(caption="dve skupiny, skupina 2")  

```

## 3 skupiny

```{r korelace pro 3 skupiny}
subgroup_corr(aa,v,vars(skupina_k3), 1) %>% knitr::kable(caption="tri skupiny, skupina 1")  
subgroup_corr(aa,v,vars(skupina_k3), 2) %>% knitr::kable(caption="tri skupiny, skupina 2") 
subgroup_corr(aa,v,vars(skupina_k3), 2) %>% knitr::kable(caption="tri skupiny, skupina 3") 
```

## 4 skupiny

```{r korelace pro 4 skupiny}
subgroup_corr(aa,v,vars(skupina_k4), 1) %>% knitr::kable(caption="ctyri skupiny, skupina 1")  
subgroup_corr(aa,v,vars(skupina_k4), 2) %>% knitr::kable(caption="ctyri skupiny, skupina 2") 
subgroup_corr(aa,v,vars(skupina_k4), 3) %>% knitr::kable(caption="ctyri skupiny, skupina 3") 
subgroup_corr(aa,v,vars(skupina_k4), 4) %>% knitr::kable(caption="ctyri skupiny, skupina 4") 
```

## 5 skupin

```{r korelace pro 5 skupiny}
subgroup_corr(aa,v,vars(skupina_k5), 1) %>% knitr::kable(caption="pet skupin, skupina 1")  
subgroup_corr(aa,v,vars(skupina_k5), 2) %>% knitr::kable(caption="pet skupin, skupina 2") 
subgroup_corr(aa,v,vars(skupina_k5), 3) %>% knitr::kable(caption="pet skupin, skupina 3") 
subgroup_corr(aa,v,vars(skupina_k5), 4) %>% knitr::kable(caption="pet skupin, skupina 4") 
subgroup_corr(aa,v,vars(skupina_k5), 5) %>% knitr::kable(caption="pet skupin, skupina 5") 
```


# Clusterováni na základě typu proběhlých programů

```{r clusterovani - typ programu}
cluster_var <- vars(roverske_akce_probehle_2roky_zavody:roverske_akce_kurzy_vzdelavaci_akce)

sondy_program_tmp <- sondy %>% 
  select_at(cluster_var) %>% 
  mutate_all(funs(recode(.,"Ano"=T,"Ne"=F,"N/A"=NA))) %>%
  mutate(id = sondy$id) %>% 
  filter(!is.na(roverske_akce_probehle_2roky_zavody)) 

sondy_program <- sondy_program_tmp %>% 
  mutate(skupina_k2 = kmeans(sondy_program_tmp %>% select(-id),2)$cluster,
         skupina_k3 = kmeans(sondy_program_tmp %>% select(-id),3)$cluster,
         skupina_k4 = kmeans(sondy_program_tmp %>% select(-id),4)$cluster,
         skupina_k5 = kmeans(sondy_program_tmp %>% select(-id),5)$cluster,
         skupina_k6 = kmeans(sondy_program_tmp %>% select(-id),6)$cluster,
         skupina_k7 = kmeans(sondy_program_tmp %>% select(-id),7)$cluster,
         skupina_k8 = kmeans(sondy_program_tmp %>% select(-id),8)$cluster,
         skupina_k9 = kmeans(sondy_program_tmp %>% select(-id),9)$cluster,
         skupina_k10 = kmeans(sondy_program_tmp  %>% select(-id),10)$cluster)

l <- c("zavody", "expedice", "tabor", "programy", "pobyt v prirode", "zahranicni akce", "kulturni akce", "diskuze", "tradicni akce", "setkani bez programu/hospoda", "sluzba", "velke rs akce", "vzdelavaci akce")

sondy_program %>% summarize_group_typ_programu() %>% plot_sondy_clusters(l)
sondy_program %>% summarize_group_typ_programu("skupina_k2") %>% plot_sondy_clusters(l)
sondy_program %>% summarize_group_typ_programu("skupina_k3") %>% plot_sondy_clusters(l)
sondy_program %>% summarize_group_typ_programu("skupina_k4") %>% plot_sondy_clusters(l)
sondy_program %>% summarize_group_typ_programu("skupina_k5") %>% plot_sondy_clusters(l)
sondy_program %>% summarize_group_typ_programu("skupina_k6") %>% plot_sondy_clusters(l)
sondy_program %>% summarize_group_typ_programu("skupina_k7") %>% plot_sondy_clusters(l)
sondy_program %>% summarize_group_typ_programu("skupina_k8") %>% plot_sondy_clusters(l)
sondy_program %>% summarize_group_typ_programu("skupina_k9") %>% plot_sondy_clusters(l)
sondy_program %>% summarize_group_typ_programu("skupina_k10") %>% plot_sondy_clusters(l)

```

## Korelace per akcni kmeny

```{r korelace po skupinach}

ab <- sondy %>% left_join(sondy_program %>% select(id, skupina_k2:skupina_k10), by = "id") %>% cisti_data()

v <- vars(spokojenost_s_frekvenci_akci2, celkova_spokojenost_s_programem_rs_kmenu, frekvence_rs_akci_celodenni_akce, frekvence_rs_akci_schuzky, frekvence_rs_akci_vicedenni_akce, frekvence_rs_akci_tabory_expedice,vychovne_nastroje_vyzvy:vychovne_nastroje_vlastni_stezka, vlastni_zvyklosti_nic:vlastni_zvyklosti_ritual_predavani_vudcovstvi,rs_kmen_prvky_vudce:rs_kmen_prvky_ani_jedno)

subgroup_corr(ab,v,vars(skupina_k2), 1) %>% knitr::kable(caption="dve skupiny, skupina 1") 
subgroup_corr(ab,v,vars(skupina_k2), 2) %>% knitr::kable(caption="dve skupiny, skupina 2") 

subgroup_corr(ab, v, vars(skupina_k3), 1) %>% knitr::kable(caption="tri skupiny, skupina 1") 
subgroup_corr(ab, v, vars(skupina_k3), 2) %>% knitr::kable(caption="tri skupiny, skupina 2") 
subgroup_corr(ab, v, vars(skupina_k3), 3) %>% knitr::kable(caption="tri skupiny, skupina 3") 

subgroup_corr(ab, v, vars(skupina_k4), 1) %>% knitr::kable(caption="ctyri skupiny, skupina 1") 
subgroup_corr(ab, v, vars(skupina_k4), 2) %>% knitr::kable(caption="ctyri skupiny, skupina 2") 
subgroup_corr(ab, v, vars(skupina_k4), 3) %>% knitr::kable(caption="ctyri skupiny, skupina 3") 
subgroup_corr(ab, v, vars(skupina_k4), 4) %>% knitr::kable(caption="ctyri skupiny, skupina 4") 

```

# Korelace mezi podilem cinnosti a typem programu

```{r korealce mezi clustery}
podilcasu_program <- sondy_podil_casu %>% rename(podilcasu2 = skupina_k2,podilcasu3 = skupina_k3,
                            podilcasu4 = skupina_k4,podilcasu5 = skupina_k5) %>% left_join(sondy_program, by = "id") 
podilcasu_program %>% select(podilcasu2:podilcasu5,skupina_k2:skupina_k10) %>% as.matrix() %>% Hmisc::rcorr() %>% format_corrtable()

xtabs(~podilcasu5+skupina_k2, podilcasu_program)
xtabs(~podilcasu3+skupina_k2, podilcasu_program)
```

Nvychazi tam zadna zajimava souvislost