---
title: "Stav roveringu"
output: 
  html_document:
    code_folding: hide
    toc: true
---

```{r setup}
source(here::here("R","setup_dotaznik.R"), encoding = "UTF-8")
source(here::here("R","datasety_dotaznik.R"), encoding = "UTF-8")

```


```{r}
plots <- list() 
```

# Přínosy roveringu

```{r}
roverske_role <- c("vedouci_roveru", "clen_rady_roveru", "clen_roveru", "rover_sam", "tahoun_roveru")
plots$role_neroverske <- hlavni_data %>% plot_summary_mc(role_skauting, "Role ve skautingu", subtitle = "mimo roverských rolí", exclude_values = c(roverske_role,  "__nic"))
plots$role_neroverske

neroverske_role <- setdiff(attributes(hlavni_data$role_skauting)$labels, roverske_role)
podil_jen_roverske_nebo_nic <- mean(!(hlavni_data$role_skauting %contains_any_word% neroverske_role) , na.rm = TRUE)
                                  
```

Velká většina roverů je aktivně zapojena do chodu organizace (zde záměrně vynecháváme čistě roverské role jako "vedoucí roverského společenství", jakkoliv i ty považujeme za velmi důležité). Jen `r scales::percent(podil_jen_roverske_nebo_nic)` roverů neuvedlo žádnou roli, kromě těch roverských.

Co si o roverech na středisku myslí ti členi v roverském věku, kteří ve společenství sami nikdy nebyli? Opět vidíme silné zastoupení pomoci s vedením i další pomoci. Jakkoliv si jen málo respondentů myslí, že je to dost na naplnění hesla "Sloužím".

```{r}
plots$vyroky_o_roveringu_stredisko_prinos <- plot_summary_mc(hlavni_data, vyroky_o_roveringu_stredisko, "O roverech v mém středisku platí", subtitle = "(jen ti, co již nejsou v mladším oddíle a nikdy nebyli ve společenství)", include_values = c("pomocna_sila","roverske_heslo","vedou","akce_pro_druhe"))
plots$vyroky_o_roveringu_stredisko_prinos
```


```{r}
plots$sluzba <- plot_summary_mc(hlavni_data, sluzba, title = "Služba za poslední měsíc") 
plots$sluzba
```

Taky vidíme, že pomoc oddílu je nejvíce zastoupeno při sebehodnocení služby respondenty (Přesná otázka byla "`r popis_pro_plot(hlavni_data, sluzba)`".). Je otázkou jestli nás nižší desítky procent pro neskautské služby mají těšit nebo deprimovat. Záměrný seberozvoj, který by měl pro roverskou kategorii být zásadní je také zastoupen spíše méně než bychom si asi přáli.


Rozdělení služeb se příliš neliší když se podíváme zvlášť na rovery ve společenství a rovery mimo. Nejvyšší úroveň je u roverů, kteří nikdy nebyli ve společenství a jsou ještě součástí oddílu mladších členů - lze očekávat, že to je primárně rozdíl v sebehodnocení než skutečně výrazně vyšší aktivita.

```{r}
sluzba_matrix <- rozsir_mc_matrix(hlavni_data, "sluzba", zachovat_NA = TRUE) 
data_sluzba <- sluzba_matrix %>% as_tibble() %>% 
  cbind(hlavni_data %>% select(kategorie_respondenta_full)) %>% 
  filter(!is.na(kategorie_respondenta_full)) %>%
  pivot_longer(cols = colnames(sluzba_matrix), names_to = "sluzba", names_prefix = "sluzba_", values_to = "sluzba_ano") %>%
  group_by(kategorie_respondenta_full, sluzba) %>% summarise(prumer_ano = mean(sluzba_ano, na.rm = TRUE)) 

plots$sluzba_kategorie_respondenta <- data_sluzba %>% mutate(kategorie = if_else(sluzba < "nic", "Prvni","Druhy")) %>%
  ggplot(aes(x = sluzba, y = prumer_ano, color = kategorie_respondenta_full, group = kategorie_respondenta_full)) + geom_line() + scale_x_discrete() + scale_color_revize() +  theme(axis.text.x = element_text(angle = 90, vjust = 0.1, hjust = 1))  + facet_wrap(~kategorie) + ggtitle("Služba dle kategorie respondenta")

plots$sluzba_kategorie_respondenta
```


# Životní cyklus rovera

## Vstup do roverského věku

```{r}
if(any(hlavni_data$let_v_junaku < hlavni_data$let_v_kmeni, na.rm = TRUE)) {
  stop("Nekdo byl dele v Junaku nez v kmeni")
}

data_vstupy <- hlavni_data %>% mutate(
  vek_vstupu_do_kmene = if_else(kategorie_respondenta_full == "nyni_spolecenstvi", age - let_v_kmeni, NA_real_),
  vek_vstupu_do_junaka = age - let_v_junaku)

plots$vek_vstupu_do_kmene <- data_vstupy %>% filter(!is.na(vek_vstupu_do_kmene)) %>%
  ggplot(aes(x = vek_vstupu_do_kmene)) + geom_histogram(binwidth = 1) + vodorovne_popisky_x + 
  scale_x_continuous(breaks = c(13, 15, 18, 21, 24)) +
  ggtitle("Věk vstupu do kmene\nJen členi společenství")

plots$vek_vstupu_do_kmene
```

Věk vstupu určen z otázek "Jak dlouho jsi ve společenství" a "Věk", proto lze určit jen u těch, kdo nyní jsou ve společenství. Každopádně málokdo vstupuje do kmene později než těsně po skautském věku.

Vícekrát jsme se setkali s doměnkou, že nefunkční družinový systém je příčinou problémů roveringu. Slušné množství roverů přichází z oddílů, kde družinový systém aspoň trochu fungoval, takže se na to nemůžeme tolik vymlouvat (jakkoliv námi položené otázky nemohou odhalit, jestli družiny skutečně fungovaly dobře).

```{r}
plots$fungovani_skautskeho_oddilu <- plot_summary_mc(hlavni_data, fungovani_skautskeho_oddilu, "Moje družina ve skautském věku") 
plots$fungovani_skautskeho_oddilu
```

Výše uvedená čísla jsou ostatně velmi podobná výsledkům z nedávných sond o družinovém systému.

TODO: korelace problémů roveringu s odpovědmi o družinovém systému

Zároveň většina lidí, co v Junáku "přežije" do roverského věku tak byla již aktivní ve skautském věku (_pozn.: otázka se ptala, co zažili obecně, tudíž nelze vyloučit, že někteří byli rádci/podrádci či účastníci rádcovského kurzu až v roverském věku_).

```{r}
plots$zazil_radce <- hlavni_data %>% plot_summary_mc(co_zazil, "Co zažili ve skautingu", subtitle = "jen otázky k rádcování", include_values = c("radce_podradce", "radcovsky_kurz"))
plots$zazil_radce
```

Jak vypadá vlastní přechod do roverského věku?

```{r}
plots$vyroky_zazil_vstup <- plot_summary_mc(hlavni_data, vyroky_o_roveringu_zazil_2, "Rovering, který jsem zažil", subtitle = "jen otázky ke vstupu do roverského věku", include_values = c("rover_automaticky","vstupni_ritual","snadny_prechod", "pri_prechodu_schopny"))
plots$vyroky_zazil_vstup
```

Tady je opět těžká interpretace: necelých 60% mělo snadný přechod. Je to úspěch nebo se máme rmoutit pro dva z pěti roverů, co to dle vlastního pocitu snadné neměli? Obdobně, když si zhruba polovina roverů myslí, že byla připravena se aspoň trochu podílet na přípravě programu rovesrkého společenství, je to hodně nebo málo?

Zajímavá je taky otázka na automatičnost - vypadá to, že v hodně střediscích se jasně rozlišuje mezi roverem a členem v roverském věku.


Přechod automaticky - znamená to “Bez rituálu?”

```{r}
hlavni_data %>% filter(!is.na(vyroky_o_roveringu_zazil_2)) %>%
  rename(rover_automaticky = vyroky_o_roveringu_zazil_2.rover_automaticky, vstupni_ritual = vyroky_o_roveringu_zazil_2.vstupni_ritual) %>%
  group_by(rover_automaticky, vstupni_ritual) %>%
  summarise(pocet = n()) %>%
  ungroup() %>%
  mutate(podil = scales::percent(pocet / sum(pocet)))
```

Nezdá se, všechny varianty automaticky/rituál jsou zhruba podobně zastoupeny, jakkoliv z "automatických" jich rituálem projde více.

A co ti, co do společenství nikdy nevstoupili (ale již nejsou v oddíle mladších členů)? To je zhruba `r scales::percent(sum(hlavni_data$kategorie_respondenta_full == "nikdy_spolecenstvi_starsi") / nrow(hlavni_data))` respondentů.


```{r}
plots$vyroky_o_roveringu_stredisko_informace <- plot_summary_mc(hlavni_data, vyroky_o_roveringu_stredisko, "O roverech v mém středisku platí", subtitle = "(jen ti, co již nejsou v mladším oddíle a nikdy nebyli ve společenství)", include_values = c("je_spolecenstvi","pravidelne","bez_ulohy", "vlastni_akce", "nejsou", "nevim"))
plots$vyroky_o_roveringu_stredisko_informace

podil_neroveru_bez_informaci <- mean(hlavni_data$vyroky_o_roveringu_stredisko.nevim, na.rm=TRUE)
```

Jen malá část lidí mimo společenství je tam, kde je funkční roverské společenství (a ví o něm). Je taky vidět, že "mít vlastní akce" je (z vnějšku) o dost menší nárok než "funkční společenství". Naopak se zdá, že nedefinovaná úloha roverů 


Z lidí v roverském věku, kteří nikdy nebyli ve společenství jich `r scales::percent(podil_neroveru_bez_informaci)` označilo, že o roverech na středisku nemá informace. To je sice malé číslo, zároveň to je jedna z věcí, kde lze snáze něco změnit.

## Život v kmeni


```{r}
plots$pocet_clenu_spolecenstvi <- plot_summary_mc(hlavni_data, pocet_clenu_spolecenstvi, order_by_podil = FALSE, invert_color_threshold =  0.03)
plots$pocet_clenu_spolecenstvi

```

Asi nepřekvapí, že většina kmenů je malá.


Na frekvenci akcí jsme se ptali jen současných členů (nevěřili jsme, že bývalí si to budou dobře pamatovat). Hrubá čísla asi nepřekvapí - většina roverů má tu a tam nějakou akci, velmi aktivních i zcela neaktivních kmenů je málo.

```{r}
if(sum(hlavni_data$frekvence_kratkych_akci < "mesicne", na.rm = TRUE) !=
   sum(hlavni_data$frekvence_kratkych_akci %in% c("nevyplneno", "nikdy","rocne","nekolik_rocne"), na.rm = TRUE)) {
  stop("Neplatny ordering")
}

```

```{r}
plots$frekvence_kratkych_akci <- plot_summary_mc(hlavni_data, frekvence_kratkych_akci, "Frekvence kratších akcí", order_by_podil = FALSE, invert_color_threshold = 0.03)
plots$frekvence_kratkych_akci

```

```{r}
plots$frekvence_vicedennich_akci <- plot_summary_mc(hlavni_data, frekvence_vicedennich_akci, "Frekvence vícedenních akcí", order_by_podil = FALSE, invert_color_threshold = 0.03)
plots$frekvence_vicedennich_akci

```
```{r}
plots$frekvence_velkych_akci <- plot_summary_mc(hlavni_data, frekvence_velkych_akci, "Frekvence velkých akcí", order_by_podil = FALSE)
plots$frekvence_velkych_akci

```


Následující obrázky ukazují jak časté jsou různé kombinace frekvencí krátkých, delších a velkých akcí (čím tmavší tím častější, barva pozadí znemaná, že tuto kombinaci nikdo nevyplnil). Vidíme, že "tmavé oblasti"  jsou tam, kde je buď málo všech druhů akcí nebo celkem dost všech druhů akcí.

```{r}
hlavni_data %>% 
  filter(frekvence_kratkych_akci != explicit_na_level) %>%
  group_by(frekvence_kratkych_akci, frekvence_vicedennich_akci) %>%
  summarise(pocet = n()) %>%
  group_by(frekvence_kratkych_akci) %>%
  mutate(podil_vicedennich = pocet / sum(pocet)) %>%
  ggplot(aes(x = frekvence_kratkych_akci, y = frekvence_vicedennich_akci, fill = podil_vicedennich)) + 
  geom_raster() + scale_x_discrete() + scale_y_discrete() + scale_fill_revize(discrete = FALSE)

hlavni_data %>%
  filter(frekvence_kratkych_akci != explicit_na_level) %>%
  group_by(frekvence_velkych_akci, frekvence_vicedennich_akci) %>%
  summarise(pocet = n()) %>%
  group_by(frekvence_vicedennich_akci) %>%
  mutate(podil_velkych = pocet / sum(pocet)) %>%
  ggplot(aes(x = frekvence_vicedennich_akci, y = frekvence_velkych_akci, fill = podil_velkych)) +
  geom_raster() + scale_x_discrete() + scale_y_discrete() + scale_fill_revize(discrete = FALSE)

```

```{r}
plots$role_roverske <- hlavni_data %>% plot_summary_mc(role_skauting, "Role ve skautingu", subtitle = "pouze roverské role", include_values = roverske_role, exclude_values = "rover_sam")
plots$role_roverske
```


Jak jsou aktivní roveři pohledem roverů mimo společenství?

```{r}
plots$vyroky_o_roveringu_stredisko_aktivita <- plot_summary_mc(hlavni_data, vyroky_o_roveringu_stredisko, "O roverech v mém středisku platí", subtitle = "(jen ti, co již nejsou v mladším oddíle a nikdy nebyli ve společenství)", include_values = c("je_spolecenstvi","pravidelne","vlastni_akce", "rozviji_se"))
plots$vyroky_o_roveringu_stredisko_aktivita
```

Ifanka: Jak jsou na tom rádci u oddílů / u družin s aktivitou (jde mi asi hlavně o ty mladší) - jak často jezdí na akce, vzdělávačky, jednoduše jak jsou aktivní?

TODO: spočítat opravdu jako rozdíl mezi vybranou kategorií a ostatními...

```{r}
hlavni_data %>% filter(age < 20, role_skauting.oddilovy_radce | role_skauting.druzinovy_radce) %>%
  plot_summary_mc(frekvence_kratkych_akci, "Frekvence krátkých akcí", subtitle = "Jen do 20ti let, oddíloví, družinoví rádci" , order_by_podil = FALSE)

hlavni_data %>% filter(age < 20, role_skauting.oddilovy_radce | role_skauting.druzinovy_radce) %>%
  plot_summary_mc(frekvence_vicedennich_akci, "Frekvence vícedenních akcí", subtitle = "Jen do 20ti let, oddíloví, družinoví rádci" , order_by_podil = FALSE)

```

Nezdá se, že by tu byl nějaký velký rozdíl.


## Nástroje roverského programu


Při interpretaci výsledků níže brát v potaz, že "Velké roverské akce" si nemuseli všichni vyložit jako "Obrok a spol." a mohli do toho třeba zahrnout expedice apod.

Podívejme se nejprve jen na hrubé shrnutí.

```{r}
plots$vychovne_nastroje <- plot_summary_mc(hlavni_data, vychovne_nastroje, "Používáme tyto výchovné nástroje")
plots$vychovne_nastroje
```


```{r}
data_klicove_nastroje <- hlavni_data %>% 
  filter(!is.na(vychovne_nastroje)) %>%
  mutate(pocet_klicovych_nastroju = vychovne_nastroje.vyzvy + vychovne_nastroje.projekty + vychovne_nastroje.zacatek + vychovne_nastroje.kurzy + vychovne_nastroje.odborky + vychovne_nastroje.putovani + vychovne_nastroje.zahranici + vychovne_nastroje.vlastni_stezky + vychovne_nastroje.velke_akce) %>% 
  group_by(pocet_klicovych_nastroju) %>%
  summarise(pocet = n()) %>%
  ungroup() %>%
  mutate(podil = pocet / sum(pocet))

podil_kmen_max_3_nastroje <- sum(data_klicove_nastroje %>% filter(pocet_klicovych_nastroju <= 3) %>% pull(podil))
podil_kmen_min_5_nastroju <- sum(data_klicove_nastroje %>% filter(pocet_klicovych_nastroju >= 5) %>% pull(podil))
```


Přirozenou otázkou je nakolik se kmeny dělí na ty, které používají hodně nástrojů a ty, co nepoužívají téměř žádný, či zda naopak většina kmenů používá jen tu a tam nějaký nástroj. Data ukazují spíše na to druhé - pro zdůraznění jsme jsme se zaměřili na nástroje, které bychom označili jako "klíčové" (tj. ne drobnosti jako Wiki nebo diář), vidíme, že `r scales::percent(podil_kmen_max_3_nastroje, accuracy = 2)` kmenů použivá jen tři nebo méně z těchto nástrojů a jen `r scales::percent(podil_kmen_min_5_nastroju, accuracy = 2)` jich používá více jak polovinu.

```{r}
plots$klicove_nastroje <- data_klicove_nastroje %>%
  ggplot(aes(x = pocet_klicovych_nastroju, y = podil)) + geom_bar(stat = "identity") + vodorovne_popisky_x + plot_annotation("Počet klíčových výchovných nástrojů", subtitle = "9 nástrojů (vyzvy, projekty, zacatek, kurzy, odborky, putovani, zahranici, stezky, velke akce)") + scale_y_continuous("Podíl", labels = scales::percent)

plots$klicove_nastroje
```

TODO: Porovnat s průzkumem na Obroku!

```{r}
podil_roversky_program_pomaha <- mean(hlavni_data$co_pomaha_roveringu.roversky_program, na.rm=TRUE)
```

Jen `r scales::percent(podil_roversky_program_pomaha)` respondentů uvedlo, že dle jejich zkušenosti "Roverský program vydaný Junákem" roveringu "znatelně pomáhá".

TODO: Přispívá RSP k nějakým problémům roveringu?
TODO: Může RSP v principu fungovat navzdory problémům roveringu?


#### Otázka RO:Je RSP vůbec zavedený?

```{r}
podil_nepouziva_nic <- mean(hlavni_data$vychovne_nastroje.nic, na.rm = TRUE)
podil_pouziva_projekty_vyzvy <- hlavni_data %>% 
  summarise(podil = mean(vychovne_nastroje.vyzvy & vychovne_nastroje.projekty, na.rm = TRUE)) %>% pull(podil)
  
```

Hodně roverů (`r scales::percent(podil_nepouziva_nic)`) nepoužívá žádné výchovné nástroje. Přestože kolem 40% roverů používá výzvy nebo projekty, jen `r scales::percent(podil_pouziva_projekty_vyzvy)` jich používá obojí. A to za podmínek, kdy položená otázka nedávala na obsah projektů/výzev téměř žádná omezení a jako nástroj je to tedy spíše vágní. Roverský začátek jako jeden z mála zcela konkrétních výstupů používá jen hodně málo roverů.

Celkově bych spíše řekl, že roverský program není zavedený.


#### Muži a ženy 

Korelace rozdílů v mužsko-ženských použití nástrojů a spokojenosti ve společenství, tj. Je něco co “cpeme holkám”? 

V první řadě se můžeme podívat, jak se liší použití nástrojů mezi pohlavími - existuje pár nástrojů, kde je rozdíl v užití mezi pohlavími, ale jedná se spíše o ty okrajové (wiki používají muži zhruba 3x častěji než ženy, naopak RoverNet používají ženy 2x častěji a diář ženy zhruba 1.5x častěji).

```{r}
data_nastroje_pohlavi <- hlavni_data %>%
  filter(!is.na(vychovne_nastroje)) %>%
  pivot_longer(starts_with("vychovne_nastroje."), names_prefix = "vychovne_nastroje.", names_to = "nastroj",
                values_to = "pouziva") %>%
  group_by(nastroj) %>%
  summarise(
    vice_u_muzu_absolutne = mean(pouziva[sex == "muz"]) - mean(pouziva[sex == "zena"]),
    vice_u_muzu_relativne = mean(pouziva[sex == "muz"]) / mean(pouziva[sex == "zena"])
    ) %>%
  ungroup()

plots$nastroje_rozdil_pohlavi_relativne <- data_nastroje_pohlavi %>%
  mutate(nastroj = fct_reorder(nastroj, vice_u_muzu_relativne)) %>%
  ggplot(aes(x = nastroj, y = vice_u_muzu_relativne)) + geom_bar(stat = "identity") + scale_y_log10("", breaks = c(0.5, 2/3,1,1.5,2), labels = c("Ženy 2x častěji", "Ženy 1.5x častěji", "Stejně", "Muži 1.5x častěji", "Muži 2x častěji")) + plot_annotation("Využívání nastrojů rovery a rangers", "Relativní rozdíl")

plots$nastroje_rozdil_pohlavi_relativne
```
Můžeme se též podívat na absolutní čísla (tj. o kolik procentních bodů se podíl uživatelů liší mezi muži a ženami) - výsledky jsou podobné, ale relativně nízké absolutní hodnoty potvrzují, že velké relativní rozdíly jsou hlavně u nástrojů, které nejsou celkově příliš používané. Naopak s výjimkou kurzů jsou mezi zásadními nástroji jen malé rozdíly. 

```{r}
plots$nastroje_rozdil_pohlavi_absolutne <- data_nastroje_pohlavi %>%
  mutate(nastroj = fct_reorder(nastroj, vice_u_muzu_absolutne)) %>%
  ggplot(aes(x = nastroj, y = vice_u_muzu_absolutne)) + geom_bar(stat = "identity") + scale_y_continuous("Muži - ženy", labels = scales::percent) + plot_annotation("Využívání nastrojů rovery a rangers", "Absolutní rozdíl")

plots$nastroje_rozdil_pohlavi_absolutne

```

Potvrzuje se  zkušenost z kurzů, že na ně častěji jezdí ženy - a zde vidíme, že to nelze snadno svést na rozdílné počty roverů a rangers, společenství, kde jsou ženy, využívají roverské kurzy častěji.


TODO: rozdíly v pohlaví A ve spokojenosti - trošku komplikované, zatím odkládám.


### Kurzy

Na kurzy se taky můžeme podívat přes otázku, co sami respondenti (tedy ne jejich společenství) zažili:

```{r}
plots$co_zazil_kurzy <- hlavni_data %>% plot_summary_mc(co_zazil, "Co zažili ve skautingu", exclude_values = c("radce_podradce", "radcovsky_kurz", "__nic"))
plots$co_zazil_kurzy

aspon_jeden_kurz <- mean(hlavni_data$co_zazil %contains_any_word% c("cekatelky","vudcovky","roversky_kurz", "jiny_kurz"), na.rm = TRUE)
```


Obecně vidíme, že méně lidí zažilo roverský kurz, než kolik říká, že jejich společenství využívá kurzy jako nástroj. Na druhou stranu se alespoň na čekatelky hodně jezdí (tedy ve vzorku roverů, který máme). Celých `r scales::percent(aspon_jeden_kurz)` respondentů bylo aspoň na jednom z kurzů zmíněných výše.


Počet účastníků kurzů samozřejmě roste s věkem respondentů, takže mezi těmi, co vydží do cca 20 let už má čekatelky za sebou kolem 80% a procento složených vůdcovek je u starších také dosti vysoké.

```{r}
hlavni_data %>% filter(!is.na(co_zazil)) %>% plot_binarni_s_nejistotou(paste0("co_zazil.", c("cekatelky","vudcovky","roversky_kurz", "jiny_kurz")), by = age)
```

Stejně jako odpovědi na používané nástroje, i tato otázka potvrzuje zkušenost roverských kurzů, že ženy se hlásí častěji. Zdá se ale, že muži se častěji vydávají na všechny ostatní druhy kurzů.

```{r}
hlavni_data %>% filter(!is.na(co_zazil), sex != "jinak_neuvedeno") %>% plot_binarni_s_nejistotou(paste0("co_zazil.", c("cekatelky","vudcovky","roversky_kurz", "jiny_kurz")), by = sex, flip = TRUE)

```


#### Dotaz RO: Čekali bychom, že velké akce jsou důležité pro společenství, co není moc organizované, ale data to možná nepotvrzují.

Skutečně se to moc nezdá, kmeny s organizací (tahoun, rada, vudce) jsou na tom skoro stejně jako kmeny bez tohoto.

```{r}
hlavni_data %>% plot_binarni_s_nejistotou("vychovne_nastroje.velke_akce", je_organizovan, na.rm = TRUE)
hlavni_data %>% plot_binarni_s_nejistotou("vychovne_nastroje.velke_akce", organizace_spolecenstvi.formalni_vudce_zhury, na.rm = TRUE)
```




## Spokojenost roverů


```{r}
plots$spokojenost_rs <- hlavni_data %>% plot_summary_mc(spokojenost_clenstvim_v_rs, "Spokojenost s členstvím ve společenství")
plots$spokojenost_rs
```

TODO: životní spokojenost!

TODO: spojit do jednoho obrazku - "spokojen" - "smíšené" - "nespokojen"

```{r}
data_s_cim_spokojen <- hlavni_data %>% filter(!is.na(s_cim_spokojen), !is.na(s_cim_nespokojen)) %>% select(starts_with("s_cim_spokojen"), starts_with("s_cim_nespokojen"))
spokojen_labels <- attributes(hlavni_data$s_cim_spokojen)$labels
for(l in spokojen_labels) {
  spokojen <- data_s_cim_spokojen[[paste0("s_cim_spokojen.",l)]]  
  nespokojen <- data_s_cim_spokojen[[paste0("s_cim_nespokojen.",l)]]  
  data_s_cim_spokojen[[paste0("spokojen_combined.",l)]] <- 
    case_when(spokojen & !nespokojen ~ "spokojen",
              nespokojen & !spokojen ~ "nespokojen",
              TRUE ~ "smisene"
              )
}

labels_spokojen <- popisky_voleb(hlavni_data, s_cim_spokojen)

data_s_cim_spokojen %>% 
  pivot_longer(starts_with("spokojen_combined"),                                                               names_prefix = "spokojen_combined.", names_to = "kategorie", values_to = "spokojen") %>% 
  group_by(kategorie, spokojen) %>% 
  summarise(pocet = n()) %>%
  group_by(kategorie) %>% 
  mutate(podil = pocet / sum(pocet), 
         spokojen = factor(spokojen, levels = c("nespokojen","smisene", "spokojen")),
         y_text = case_when(spokojen == "spokojen" ~ 0.08,
                            spokojen == "nespokojen" ~ 0.92,
                            TRUE ~ 0.5),
         text = if_else(spokojen == "smisene", "", scales::percent(podil, accuracy = 1)),
         nazev_kategorie = factor(kategorie, levels = labels_spokojen, labels = names(labels_spokojen))
         ) %>%
  
  ggplot(aes(x = nazev_kategorie, y = podil, fill = spokojen)) + geom_bar(stat = "identity") +
  geom_text(aes(x = nazev_kategorie, y = y_text, color = spokojen, label = text), family = "SKAUT", size = 6) +
  coord_flip() + discrete_scale("fill", "revize_test",palette = revize_pal(palette = "continuous")) + discrete_scale("color", "revize_test",palette = revize_pal(palette = "continuous", reverse = TRUE)) + guides(color = FALSE) + 
  theme(axis.text.x = element_blank(), axis.title.x = element_blank()) +
  plot_annotation("S čím jsi ve společenství (ne)spokojen ")

# plots$s_cim_spokojen <- plot_summary_mc(hlavni_data, s_cim_spokojen, title = "S čím jsi ve společenství spokojen", exclude_values = "postoj_strediska")
# plots$s_cim_spokojen
# 
# 
# 
# plots$s_cim_nespokojen <- plot_summary_mc(hlavni_data, s_cim_nespokojen, title = "S čím jsi ve společenství NEspokojen", exclude_values = "postoj_strediska") 
# plots$s_cim_nespokojen

```

Ptali jsme se, s čím jsou roveři spokojení/nespokojení ve svém kmeni a jedna z možností byla i frekvence akcí. Vidíme, že jen menšina lidí označila, že je s frekvencí spokojena a je tu jistý klesající trend s věkem - velké výkyvy u starších roverů je třeba brát s rezervou, protože to je malý vzorek (křivka pro "nespokejen s četností akcí" je vlastně jen inverzní)

```{r}
plots$spokojenost_frekvence_akci_vek <- hlavni_data %>% 
  filter(kategorie_respondenta == "nyni_spolecenstvi") %>%
  plot_binarni_s_nejistotou(c("s_cim_spokojen.cetnost_akci"), age, na.rm = TRUE) + plot_annotation("Spokojen s frekvencí akcí dle věku", "Jen současní členové")

plots$spokojenost_frekvence_akci_vek
```

Intuitivně asi čekáme, že většina nespokojených je nespokojena, protože akcí je málo a jen málo proto, že akcí je moc. Přímo jsme se na toto dělení neptali, ale můžeme to zodpovědět nepřímo tak, že se podíváme, jestli ti spokojení mají obecně více akcí.

A skutečně, čím více akcí (jakéhokoliv druhu), tím spokojenější s frekvencí akcí. Nicméně zhruba čtvrtina současných roverů je spokojená s četností "nikdy".

```{r}
plots$spokojenost_frekvence_akci_kratke_akce <- hlavni_data %>%
  filter(kategorie_respondenta == "nyni_spolecenstvi") %>%
  plot_binarni_s_nejistotou("s_cim_spokojen.cetnost_akci", frekvence_kratkych_akci, na.rm = TRUE) + plot_annotation("Spokojen s frekvencí akcí dle frekvence", "Krátké akce")
plots$spokojenost_frekvence_akci_kratke_akce  
```

```{r}
plots$spokojenost_frekvence_akci_vicedenni_akce <- hlavni_data %>%
  filter(kategorie_respondenta == "nyni_spolecenstvi") %>%
  plot_binarni_s_nejistotou("s_cim_spokojen.cetnost_akci", frekvence_vicedennich_akci, na.rm = TRUE) + plot_annotation("Spokojen s frekvencí akcí dle frekvence", "Vícedenní akce")
plots$spokojenost_frekvence_akci_vicedenni_akce  
```

```{r}
plots$spokojenost_frekvence_akci_velke_akce <- hlavni_data %>%
  filter(kategorie_respondenta == "nyni_spolecenstvi") %>%
  plot_binarni_s_nejistotou("s_cim_spokojen.cetnost_akci", frekvence_velkych_akci, na.rm = TRUE) + plot_annotation("Spokojen s frekvencí akcí dle frekvence", "Velké akce")
plots$spokojenost_frekvence_akci_velke_akce  
```

Frekvence různých druhů akcí spolu jakž takž korelují, tj. můžeme (a často budeme) brát jen jeden druh akcí, abychom neopakovali tolik stejných grafů, jak se nám to stalo výše.


## Stárnutí rovera


```{r}
plots$roky_ve_spolecenstvi <- hlavni_data %>% filter(!is.na(let_v_kmeni)) %>% ggplot(aes( x = let_v_kmeni)) + geom_histogram(binwidth = 1) + ggtitle("Počet let ve společenství") + scale_x_continuous("Let ve společenství") + scale_y_continuous("Počet") + vodorovne_popisky_x 
plots$roky_ve_spolecenstvi
```

Obrázek výše obsahuje ukončená i neukončená členství - je to tedy spíše dolní odhad (lidé, kteří neukončili tak ještě budou pokračovat a zvednou to). 


```{r}
# data_let_v_kmeni_censored <- hlavni_data %>% filter(kategorie_respondenta_full %in% c("nyni_spolecenstvi", "drive_spolecenstvi"), !is.na(let_v_kmeni)) %>%
#   mutate(is_censored = kategorie_respondenta_full == "nyni_spolecenstvi") 
# # Bohuzel Cox neni moc uzitecny a zaroven resit Weibull apod. je otrava...
# fit_let_v_kmeni <- brm_with_cache(let_v_kmeni + 1 | cens(is_censored) ~ 1, family = brms::brmsfamily("cox"), data = data_let_v_kmeni_censored, cache_file = here("local_data","fits", "let_v_kmeni.rds"))
# summary(fit_let_v_kmeni)
```


TODO censored model pro dobu ve společenství.

```{r}
kolik_roveru_dele_nez_tri_roky <- mean(hlavni_data$let_v_kmeni > 3, na.rm = TRUE)
kolik_roveru_ukoncenych_dele_nez_tri_roky <- hlavni_data %>% filter(kategorie_respondenta == "drive_spolecenstvi") %>% summarise(vice_jak_tri = mean(let_v_kmeni > 3, na.rm = TRUE)) %>% pull(vice_jak_tri)
```

Cca `r scales::percent(kolik_roveru_dele_nez_tri_roky)` roverů vydrželo v kmeni více jak 3 roky.


Celkem nepřekvapivě klesá aktivita kmenů s věkem jejich členů:

```{r}
plots$aktivita_vek <- hlavni_data %>% 
  filter(kategorie_respondenta_full == "nyni_spolecenstvi") %>%
  plot_binarni_s_nejistotou(c("kmen_aktivni_zaklad","kmen_aktivni_velmi"), age, names_prefix = "kmen_", na.rm = TRUE) +
  plot_annotation("Aktivita (frekvence akcí) - věk\nJen současní členové") + scale_x_continuous("Věk")
           
plots$aktivita_vek

```

Otázkou je, jestli je to spíše věkem členů nebo délkou trvání kmene. Délku existence kmene nemáme, ale můžeme se podívat na počet let v kmeni

```{r}
plots$aktivita_let_v_kmeni <- hlavni_data %>% 
  filter(kategorie_respondenta_full == "nyni_spolecenstvi", let_v_kmeni < 8) %>%
  plot_binarni_s_nejistotou(c("kmen_aktivni_zaklad","kmen_aktivni_velmi"), let_v_kmeni, names_prefix = "kmen_") +
  plot_annotation("Aktivita (frekvence akcí) - let v kmeni\nJen současní členové")
           
plots$aktivita_let_v_kmeni
```

Trend je výraznější u věku, takže bych spíš vsadil na věk. Nedá se to ale dobře rozlišit, protože to spolu hodně koreluje.


Spokojenost s členstvím _velmi mírně_ klesá s věkem, těžko z toho dělat silné závěry, protože, jak jsme viděli výše, s věkem klesá frekvence akcí a frekvence akcí taky koreluje se spokojeností, takže velká otázka, co je zde příčinou a následkem.

```{r}
hlavni_data %>% filter(kategorie_respondenta_full == "nyni_spolecenstvi") %>%
  mutate(spise_spokojen = spokojenost_clenstvim_v_rs > 4, naprosto_spokojen = spokojenost_clenstvim_v_rs > 6) %>%
  plot_binarni_s_nejistotou(c("spise_spokojen","naprosto_spokojen"), age) + scale_x_continuous("Věk") + plot_annotation("Spokojen s členstvím v RS - Věk\nJen současní členové")
  
```


## Odchod ze společenství

```{r}
plots$proc_neni_rover <- plot_summary_mc(hlavni_data, proc_neni_rover, "Proč už nejsem v roverském společenství")
plots$proc_neni_rover

#zaniklo_nefungovalo_jediny_duvod

podil_jen_zaniklo_nefungovalo <- hlavni_data %>% summarise(podil = mean(proc_neni_rover == "zaniklo_nefungovalo", na.rm = TRUE)) %>% pull(podil)

```

Nejvíc se ochází protože společenství zanikne nebo nefunguje, málokdy (`r scales::percent(podil_jen_zaniklo_nefungovalo)`  je ale zánik/nefunkčnost uvedno jako jediný důvod.

```{r}
plots$proc_neni_rover_zaniklo <- 
  hlavni_data %>% filter(proc_neni_rover.zaniklo_nefungovalo) %>%  plot_summary_mc(proc_neni_rover, "Proč už nejsem v roverském společenství", max_podil = 0.99, subtitle = "Jen ti, co odpověděli, že společenství zaniklo/nefungovalo")
plots$proc_neni_rover_zaniklo


```

```{r}
plots$problemy_cleni_ukonceni <- hlavni_data %>% plot_summary_mc(problemy_roveringu, "Hlavní problémy roveringu \n jen členi společenství", include_values = c("vytizeni_oddily","odstehovani","vytizeni_mimo", "nevidi_smysl", "spatne_vztahy"))

plots$problemy_cleni_ukonceni
podil_odstehovani <- mean(hlavni_data$problemy_roveringu.odstehovani, na.rm = TRUE)
```


```{r}
plots$vek_kategorie <-  hlavni_data %>% 
  mutate(`Je ve spolecenstvi` = kategorie_respondenta == "nyni_spolecenstvi", `Byl ve spolecenstvi` = kategorie_respondenta == "drive_spolecenstvi", `Nikdy nebyl` = kategorie_respondenta == "nikdy_spolecenstvi") %>%
  plot_binarni_s_nejistotou(c("Je ve spolecenstvi","Byl ve spolecenstvi", "Nikdy nebyl"), age, legend_label = "") +
  scale_x_continuous("Věk")+ plot_annotation("Věkové rozložení dle kategorie")

plots$vek_kategorie
```

Výše mimochodem další důvod si myslet, že lidi nevstupují do společenství po 16tém roku, jinak by čára "Nikdy nebyl" musela jít dolů v čase. Na druhou stranu až na hraně roverského věku máme více lidí co nejsou, než co jsou (ale to může být problém našeho průzkumu).

TODO: Problémy - jak se změnilo mezi lidmi, co “byli” a “jsou”

# Vedení a forma společenství

Nejprve hrubý přehled. Všimněme si, že rada kmene je poměrně málo zastoupená, zatímce různé formy neformálního (či žádného) vedení jsou zastoupeny poměrně bohatě.

```{r}
plots$organizace_spolecenstvi <- plot_summary_mc(hlavni_data, organizace_spolecenstvi, title = "Organizace kmene")
plots$organizace_spolecenstvi
```

Taky se vyskytují skoro všechny možné kombinace vedení:

```{r}
plots$organizace_spolecenstvi_kombinace <- 
  hlavni_data %>% select(organizace_spolecenstvi) %>%
    filter(!is.na(organizace_spolecenstvi)) %>%
    crossing(organizace_a =  popisky_voleb(hlavni_data, organizace_spolecenstvi)) %>%
    crossing(organizace_b =  popisky_voleb(hlavni_data, organizace_spolecenstvi)) %>%
    mutate(oboji = organizace_spolecenstvi %contains_word% organizace_a & organizace_spolecenstvi %contains_word% organizace_b) %>%
    group_by(organizace_a, organizace_b) %>%
    summarise(podil_radek = sum(oboji) / sum(organizace_spolecenstvi %contains_word% organizace_b)) %>%
    ungroup() %>%
    filter(organizace_a != organizace_b) %>%
    ggplot(aes(x = organizace_a, y = organizace_b, fill = podil_radek)) + geom_raster() + scale_fill_revize(name ="Podíl z řádku", discrete = FALSE, labels = scales::percent) +
    scale_y_discrete("Ti, co mají ... ") +
    scale_x_discrete("... mají zároveň též") +
    plot_annotation("Kombinace organizace kmene")

plots$organizace_spolecenstvi_kombinace
```

Na obrázku je v každém políčku znázorněno, kolik respondentů, kteří označili formu organizace v daném řádku vybralo též formu organizace ve sloupci. Vidíme tedy například, že přes polovinu kmenů, které mají formální radu určenou zhůry (oddíl/středisko) má i formálního vedoucího zhůry, zatímco z kmenů co mají vůdce zhůry (kterých je hodně) má navíc formální radu jen poměrně malé procento. Nebo také vidíme  

Hlavní ale zůstává, že velké množství kombinací je nějak zastoupeno.

TODO: rozhodit

```{r}
plots$vyroky_o_roveringu_zazil <- plot_summary_mc(hlavni_data, vyroky_o_roveringu_zazil, "Rovering, který jsem zažil 1") 
plots$vyroky_o_roveringu_zazil

plots$vyroky_o_roveringu_zazil_2 <- plot_summary_mc(hlavni_data, vyroky_o_roveringu_zazil_2, "Rovering, který jsem zažil 2") 
plots$vyroky_o_roveringu_zazil_2
```

```{r}
plots$problemy_cleni_vedeni <- hlavni_data %>% plot_summary_mc(problemy_roveringu, "Hlavní problémy roveringu \n jen členi společenství", include_values = c("bez_vedeni","bez_kvalitniho_programu", "nevime_jak", "vytizeni_oddily"))

plots$problemy_cleni_vedeni
```

Vytížení je tu pro referenci, protože to je nejčastěji zmiňovaný problém.

# Roveři ve vedení oddílu

```{r}
if(any(!is.na(hlavni_data$vyroky_o_roveringu_stredisko) & !is.na(hlavni_data$vyroky_o_roveringu_zazil))) {
  stop("Neoddělené výroky")
}
podil_vedeni_rovering <- mean(hlavni_data$vyroky_o_roveringu_zazil.vedeni_je_rovering, na.rm = TRUE)
labels_vyroky_o_roveringu_zazil <- popisky_voleb(hlavni_data, vyroky_o_roveringu_zazil)
popis_vedeni_je_rovering <- names(labels_vyroky_o_roveringu_zazil)[labels_vyroky_o_roveringu_zazil == "vedeni_je_rovering"]
```

Překvapení: `r scales::percent(podil_vedeni_rovering)` označilo, že "`r popis_vedeni_je_rovering`".

```{r}
plots$dalsi_role_roveru <- hlavni_data %>%
  filter(je_rover) %>%
  plot_summary_mc(role_skauting, "Další role roverů", subtitle = "Rover = vybral roverskou roli", exclude_values = c("clen_roveru", "tahoun_roveru", "rover_sam", "vedouci_roveru","clen_rady_roveru", "tym_akce_mimo", "__nic", "tym_akce_stredisko"))
plots$dalsi_role_roveru  

podil_aspon_nejak_funkce <- hlavni_data %>%
  filter(je_rover) %>% 
  summarise(podil = mean(role_skauting.vedouci_zastupce_oddilu | 
                           role_skauting.clen_vedeni_oddilu |
                           role_skauting.oddilovy_radce)) %>% pull(podil)
```


Velká část roverů (`r scales::percent(podil_aspon_nejak_funkce)`) zastává aspoň jednu funkci v oddíle mladších členů (vedoucí, zástupce, člen vedení, oddílový rádce).

Role "družinový rádce" mi přijde podezřelá - skutečně je tolik starší družinových rádců?

```{r}
hlavni_data %>% plot_binarni_s_nejistotou("role_skauting.druzinovy_radce", age, na.rm = TRUE) + plot_annotation("Podíl družinových rádců dle věku")
```

Vzhledem k tomu, že asi 15% 21 letých a starších stále označilo "družinový rádce" je možné, že nemalá část lidí rozuměla otázce ve smyslu "byli jste někdy XX". Musíme tedy role brát s opatrností.

```{r}
hlavni_data %>% plot_binarni_s_nejistotou("role_skauting.vedouci_zastupce_oddilu", age, na.rm = TRUE) + plot_annotation("Podíl vedoucích/zástupců oddílu dle věku")
hlavni_data %>% plot_binarni_s_nejistotou("role_skauting.clen_vedeni_oddilu", age, na.rm = TRUE) + plot_annotation("Podíl členů vedení dle věku")
```




```{r}
hlavni_data %>% plot_binarni_s_nejistotou("ma_vudcovskou_roli", frekvence_kratkych_akci, na.rm = TRUE) + plot_annotation("Podíl vedoucích \ndle frekvence krátkých akcí kmene")
hlavni_data %>% plot_binarni_s_nejistotou("ma_vudcovskou_roli", frekvence_vicedennich_akci, na.rm = TRUE) + plot_annotation("Podíl vedoucích \ndle frekvence vícedenních akcí kmene")
```

```{r}
hlavni_data %>% filter(je_rover) %>%
  plot_ciselne_s_nejistotou("lss", ma_vudcovskou_roli) + plot_annotation("Roveři ve vůdcovské roli \n a životní spokojenost")
```

Velmi mírný nárůst, ale může být i věkem, dalšími faktory... musíme pořádně vymodelovat :-(.

# Roverští singles


```{r}
podil_roveru_mezi_bez_spolecenstvi <- hlavni_data %>% filter(kategorie_respondenta == "nikdy_spolecenstvi") %>% summarise(podil = mean(je_rover, na.rm = TRUE)) %>% pull(podil)
```

`scales::percent(podil_roveru_mezi_bez_spolecenstvi)` lidí v roverském věku, kteří jsou mimo společenství považuje "rover" za jednu ze svých rolí. Měli jsme i zvlášť otázku na roli "Rover/rangers bez společenství", ale tu vybralo i dost lidí, co označili, že jsou součástí společenství a tak jí dále ignorujeme.

V dalším jako singles bereme lidi bez společenství, i když sami sebe za rovera nepovažují.  


```{r}
plots$spokojenost_junak <- hlavni_data %>% plot_summary_mc(spokojenost_s_fungovanim_v_junaku, "Spokojenost s fungováním v Junáku", subtitle = "Jen bez roverske zkušenosti", invert_color_threshold = 0.05)
plots$spokojenost_junak
```

```{r}
plots$proc_nebyl_rover <- plot_summary_mc(hlavni_data, proc_nebyl_rover, "Proč jsi nikdy nebyla\nsoučástí roverského společenství")
plots$proc_nebyl_rover

hlavni_data %>% summarise(podil = mean(proc_nebyl_rover.nelakalo | proc_nebyl_rover.smysl | proc_nebyl_rover.smysl | proc_nebyl_rover.jine | proc_nebyl_rover.program, na.rm = TRUE)) %>% pull(podil)
                                
#podil_
```

```{r}
plots$bez_zkusenosti_velke_akce_nerover <- hlavni_data %>% filter(!je_rover) %>% plot_summary_mc( bez_zkusenosti_velke_akce, "Účast na akcích", subtitle = "Nepovažuje se za rover, bez roverské zkušenosti")
plots$bez_zkusenosti_velke_akce_nerover

plots$bez_zkusenosti_velke_akce_rover <- hlavni_data %>% filter(je_rover) %>% plot_summary_mc(bez_zkusenosti_velke_akce, "Účast na akcích", subtitle = "Jen bez roverské zkušenosti ale považuje se za rovera")
plots$bez_zkusenosti_velke_akce_rover

```

```{r}
plots$bez_zkusenosti_setkavam_se_s_vrstevniky <- plot_summary_mc(hlavni_data, bez_zkusenosti_setkavam_se_s_vrstevniky, "Setkávání s vrstevníky ", subtitle = "Jen bez roverské zkušenosti", order_by_podil = FALSE, invert_color_threshold = 0.02)
plots$bez_zkusenosti_setkavam_se_s_vrstevniky
```

```{r}
plots$bez_zkusenosti_seberozvojovy_program <- plot_summary_mc(hlavni_data, bez_zkusenosti_seberozvojovy_program, "Seberozvojový program", subtitle = "Jen bez roverské zkušenosti", order_by_podil = FALSE, invert_color_threshold = 0.02)
plots$bez_zkusenosti_seberozvojovy_program
```


```{r}
plots$problemy_necleni <- hlavni_data %>% plot_summary_mc(problemy_roveringu_stredisko, "Hlavní problémy roveringu\njen bez společenství")

plots$problemy_necleni
```


```{r}
plots$co_pomaha_roveringu_komunitni <- plot_summary_mc(hlavni_data, co_pomaha_roveringu, "Roveringu dle mé vlastní\nzkušenosti znatelně pomáhá:", include_values = c("SI","neformalni_setkani", "akce_kratke"))
plots$co_pomaha_roveringu_komunitni
```


# Pracující / studující

```{r}
hlavni_data %>% mutate(studuje = zivotni_faze == "studuji" | zivotni_faze =="studuji_pracuji") %>% plot_binarni_s_nejistotou("studuje", age)
```

# Rovering a středisko

```{r}
podil_spokojen_postoj_strediska <- mean(hlavni_data$s_cim_spokojen.postoj_strediska, na.rm = TRUE)
podil_NEspokojen_postoj_strediska <- mean(hlavni_data$s_cim_nespokojen.postoj_strediska, na.rm = TRUE)

```

Jen `r scales::percent(podil_spokojen_postoj_strediska)` roverů uvedlo, že je spokojeno s postojem střediska k roveringu, zatímco `r scales::percent(podil_NEspokojen_postoj_strediska)` uvedlo, že je nespokojeno.

```{r}
plots$co_pomaha_roveringu_stredisko <- plot_summary_mc(hlavni_data, co_pomaha_roveringu, "Roveringu dle mé vlastní\nzkušenosti znatelně pomáhá:", include_values = c("zpravodal","financni_podpora"))
plots$co_pomaha_roveringu_stredisko
```

```{r}
plots$problemy_cleni_stredisko <- hlavni_data %>% plot_summary_mc(problemy_roveringu, "Hlavní problémy roveringu \n jen členi společenství", include_values = c("odstehovani", "vytizeni_oddily", "bez_podpory_strediska", "pracovni_ceta", "soupereni_mezi_skupinami"))

plots$problemy_cleni_stredisko
```

# Kontakt s "vyšší" organizací


```{r}
plots$co_pomaha_roveringu_organizace <- plot_summary_mc(hlavni_data, co_pomaha_roveringu, "Roveringu dle mé vlastní\nzkušenosti znatelně pomáhá:", include_values = c("zpravodal","vyssi_mista", "akce_kratke", "akce_dlouhe", "socialni_site"))
plots$co_pomaha_roveringu_organizace
```

## Registrace

```{r}
plots$spolecenstvi_registrace <- plot_summary_mc(hlavni_data, spolecenstvi_registrace, title = "Společenství a registrace", subtitle = "jen roveři nyní ve společenství")
plots$spolecenstvi_registrace


```

Registrace nám bohužel nemůže dát dobrý pohled na roverská společenství - jen třetina roverů uvádí, že jejich společenství je registrováno jako roverský kmen a většina členů je registrována u dětských oddílů.

## Komunikace

```{r}
plots$komunikace_existujici <- hlavni_data %>% plot_summary_mc(komunikacni_kanaly_existujici, "Kde bys nejraději sledoval\n informace o roveringu")
plots$komunikace_existujici
plots$komunikace_hypoteticke <- hlavni_data %>% plot_summary_mc(komunikacni_kanaly_hypoteticke, "Kde bys nejraději sledoval\n informace o roveringu (hypotetické)")
plots$komunikace_hypoteticke

```

# Výhled do budoucna

Největší problémy roveringu jsou věci, které je těžké ovlivnit (vytížení, odstěhování se), ale velký podíl mají i věci, na které bychom snad dosáhnout mohli (lepší vedení)


```{r}
plots$problemy_cleni <- hlavni_data %>% plot_summary_mc(problemy_roveringu, "Hlavní problémy roveringu \n jen členi společenství", min_podil = 0.19)

plots$problemy_cleni
```




