```{r, message=FALSE, echo = FALSE}
source(here::here("setup_knitr.R"))
knitr::opts_chunk$set(echo = FALSE)
```


```{r results='asis'}
if(gitbook_output) {
  cat("# (PART\\*) Data {-}\n")
} else {
  cat("# Data {-}\n")
}
```

# Z čeho vycházíme {#uvod-data}

Cílem datové části zprávy je poskytnout detaily tomu, koho to zajímá a ukázat, 
jak jsme dospěli k našim hlavním závěrům. 


## Kontext vzniku projektu {.kz_group #kontext-vzniku}

```{r results='asis'}
if(gitbook_output) {
  cat("<div class='kz_subtitle'>Je nebo není rovering v dobrém stavu?</div>")
} else {
  cat("**|Je nebo není rovering v dobrém stavu?**")
}
```


Projekt Revize roverského programu vznikl v rámci tématu Podpora roverské věkové kategorie - Strategie Junáka 2022. Jeho zásadní součástí byl i velký roverský průzkum, ze kterého v této zprávě hlavně vycházíme. Potřeba zjistit a kvantifikovat, v jakém stavu se rovering v ČR nachází, byla dána zejména dlouhodobým nedostatkem dat o roveringu, ze kterých by se dalo vycházet při revizi samotného Roverského programu vydaného Junákem v roce 2011.


V době vzniku průzkumu kolovalo o roveringu v Junáku mnoho rozdílných tvrzení a domněnek. Při debatách o roveringu se stále dokola naráželo na důležité otázky o roveringu, na které neexistovaly jasné odpovědi. Žádané byly odpovědi na otázky ‘jak pracovat s RS’ a ‘jak dělat rovering u oddílů’. Z výpovědí o zkušenostech s praktickým roveringem byla často cítit frustrace.


Z celkového obrazu o roveringu pohledem zkušeností Roverského odboru a roverských kurzů se dalo vyvodit pouze to, že rovering funguje velmi rozdílně napříč oddíly a středisky v ČR a že se pere s různě závažnými problémy. Velký roverský průzkum si dal za cíl zmapovat hlavní rysy roveringu v Junáku a vytvořit prostor pro zlepšení stavu roveringu. Samotný průzkum se setkal s nebývalou odezvou - odpověděl nám zhruba každý desátý člen v roverském věku. Na základě tohoto průzkumu a diskuzí, které jsme absolvovali během projektu, pak formulujeme i další, obecnější doporučení.


## Velký průzkum {#velky-pruzkum}

V kapitolách \@ref(charakteristika-respondentu) - \@ref(kompetence) se věnujeme detailní analýze dat z velkého průzkumu. 
Začínáme [charakteristikou respondentů](#charakteristika-respondentu), 
pak se věnujeme první části dotazníku, která se dívala na [stav roveringu](#stav-roveringu) 
a končíme rozborem asi nejambicioznější části otázek, která se věnovala [kompetencím](#kompetence).

Průzkum probíhal od 24. 11. do 12. 10. 2019 online na platformě [FormR](http://formr.org/). 
Propagovali jsme ho osobně mezi známými i na skautských akcích (hlavně ÚLŠ), 
pomocí roverských Facebookových skupin a též e-maily ze SkautISu. 
Po vyplnění jsme žádali respondenty, aby průzkum dále sdíleli (což se i dělo).  

Dotazník jako takový již není přístupný, ale máme pro prohlédnutí verzi v PDF.
Dotazník se větvil podle toho, co měl respondent za sebou --- dvě hlavní větve byly 
pro ty co jsou nebo byli součástí roverského společenství [PDF](https://roverskypruzkum.skaut.cz/podklady/PRUZKUM-KOMPLET_S-ROVERSKOU-ZKUSENOSTI.pdf) a pro ty,
co nikdy nebyli součástí roverského společenství [PDF](https://roverskypruzkum.skaut.cz/podklady/PRUZKUM-KOMPLET_BEZ-ROVERSKE-ZKUSENOSTI.pdf) --- může být potřeba to uložit na disk, v prohlížeči se tato PDF někdy zobrazí špatně. 
Pro technicky laděné, je k dispozici i přesná [definice otázek pro FormR](https://drive.google.com/drive/folders/1cF8lBCu5uQAwXCflDkQlDHI_c09rU0uf?usp=sharing).

Naprostá většina respondentů souhlasila, abychom sdíleli anonymizovanou verzi odpovědí s širší skautskou veřejností (ale ne zcela veřejně), proto jsou tato data k dispozici na [skautském Google Drive](https://drive.google.com/file/d/1ykytGRbEzyU_SH9LPmfHSu6kSD59kD5Q/). Pokud nemáte přístup, můžete si o data též napsat Orlovi (orel@derwen.info), který vám data nasdílí a rád pomůže i s analýzou.

## Další zdroje dat {#dalsi-zdroje-dat}

V kapitole \@ref(odchody-lidi) se podíváme detailně na data z registrace o [odchodech členů](#odchody-lidi) s
hlavním důrazem na přechod ze skautského do roverského věku.

Kapitola \@ref(sondy2015) se pak vrací k datům ze [sond do roveringu z roku 2015](#sondy2015), která nebyla dříve příliš využita. 



_Kompletní kód všech analýz je k nalezení na https://github.com/martinmodrak/revize-rs _
