```{r, message=FALSE, echo = FALSE}
source(here::here("setup_knitr.R"))

```


```{r results='asis'}
if(gitbook_output) {
  cat("# (PART\\*) Data {-}\n")
} else {
  cat("# Data {-}\n")
}
```

# Použité zdroje dat {#uvod-data}

Zásadní částí projektu byl velký průzkum mezi rovery, neomezovali jsme se ale jen na tento samotný průzkum.
Celkově je cílem dalších kapitol poskytnout detaily tomu, koho to zajímá a ukázat, 
jak jsme dospěli k našim hlavním závěrům. 

## Velký průzkum

V kapitolách \@ref(charakteristika-respondentu) - \@ref(kompetence) se věnujeme detailní analýze dat z velkého průzkumu. 
Začínáme [charakteristikou respondentů](#charakteristika-respondentu), 
pak se věnujeme první části dotazníku, která se dívala na [stav roveringu](#stav-roveringu) 
a končíme rozborem asi nejambicioznější části otázek, která se věnovala [kompetencím](#kompetence).

Průzkum probíhal od 24. 11. do 12. 10. 2019 online na platformě [FormR](http://formr.org/). 
Propagovali jsme ho osobně mezi známými i na skautských akcích (hlavně ÚLŠ), 
pomocí roverských Facebookových skupin a též e-maily ze SkautISu. 
Po vyplnění jsme žádali respondenty, aby průzkum dále sdíleli (což se i dělo).  

TODO: Odkazy na Drive na to, jak vypadal dotazník a další materiály.

## Další zdroje dat

V kapitole \@ref(odchody-lidi) se podíváme detailně na data z registrace o [odchodech členů](#odchody-lidi) s
hlavním důrazem na přechod ze skautského do roverského věku.

Kapitola \@ref(sondy2015) se pak vrací k datům ze [sond do roveringu z roku 2015](#sondy2015), která nebyla dříve příliš využita. 



_Kompletní kód všech analýz je k nalezení na https://github.com/martinmodrak/revize-rs _
