---
title: "Explorace sond - Orel"
output: html_document
author: "Martin 'Orel' Modrák"
date: '`r format(Sys.time(), "%d %B, %Y")`'
---

Zde je zpracováno několik drobných věcí ze sond, trochu bez ladu a skladu, nejzajímavější je asi sumář ze zániků kmenů níže, ale velké závěry se z toho dělat nedají.

```{r setup, message=FALSE, echo = FALSE}
knitr::opts_chunk$set(echo=FALSE)
library(knitr)
library(tidyverse)
source(here::here("R","tools_sondy_orel.R"), encoding = "UTF-8")

```

```{r}
sondy <- nacti_sondy(pouze_roveri = FALSE)
sondy_pouze_roveri <- nacti_sondy(pouze_roveri = TRUE)
```

# Zániky kmenů

Respondenti, kteří uvedli, že roverské společenství na středisku zaniklo dostali otevřenou otázku na důvod zániku. 

```{r}
duvody <- unique(sondy_pouze_roveri$duvody_zaniku_kmene)
duvody <- duvody[!is.na(duvody)]

#Debilne jsem tyto nejdriv vynechal a uz jsou kodovane, takze pridavam na konec
duvody_neroveri <- sondy %>% filter(q0_clen_junaka != "Ano", !is.na(duvody_zaniku_kmene)) %>% pull(duvody_zaniku_kmene)
duvody <- c(duvody, duvody_neroveri)


```
```{r}
id_nezajem = c(2,3,4, 17, 21, 23, 27, 30, 32, 33, 34, 35, 38, 39, 41, 45, 52)  
id_malo_casu_oddil = c(7,16, 42, 43)
id_malo_casu_jinak = c(13, 20, 28, 36)
id_chybi_vudce = c(5,6, 17, 26, 31)
id_odchody_pryc = c(1, 4, 16, 21, 41, 42, 47, 50, 51, 58, 59)
id_mezilidske_vztahy_neshody = c(1,10,12, 13, 15, 33, 38, 39, 40, 44, 47, 52)
id_transformace = c(8, 19, 32, 34, 38, 43, 48)
id_nebyl_program = c(12, 14, 60)
id_neschopnost = c(24, 25)
id_vedeni_strediska = c(9, 18)
id_jine = c(11, 22, 29, 46, 49, 52, 54, 55, 56, 57, 58)
id_malo_informaci = c(53)
```


Opakující se témata:

  * nezájem (`r length(id_nezajem)`)
  * nedostatek času
    * kvůli práci u oddílů (`r length(id_malo_casu_oddil)`)
    * z jiných důvodů (`r length(id_malo_casu_jinak)`)
  * absence vudci osobnosti (`r length(id_chybi_vudce)`)
  * rozpad mezilidských vztahů (`r length(id_mezilidske_vztahy_neshody)`)
  * odchod mimo místo působení (zejména na VŠ, ale i jinam) (`r length(id_odchody_pryc)`)
  * nebyl program, neschopnost se zorganizovat (`r length(unique(c(id_nebyl_program, id_neschopnost)))`)
  * neshody s vedenim strediska (`r length(id_vedeni_strediska)`)
  * transformace v něco jiného, stárnutí - tedy v podstate "smrt z přirozených příčin" (`r length(id_transformace)`)
  

Seznam všech důvodů:

```{r}
duvody

```


```{r}
sondy %>% drop_na(kolik_let_fungoval_zanikly_rs_kmen) %>%
  ggplot(aes(x = kolik_let_fungoval_zanikly_rs_kmen)) + geom_histogram(binwidth = 1)
```

# Pouze formalne reg. kmeny
```{r}
sumar_formalne <- sondy %>% filter(je_rs_kmen_registrovany == "Ano") %>% summarise(pocet_registrovanych = length(id), jen_formalne = sum(je_neaktivni_rs_kmen == "Ano", na.rm = TRUE), nevim_formalne = sum(je_neaktivni_rs_kmen == "Nevím", na.rm = TRUE) + sum(is.na(je_neaktivni_rs_kmen)))
sumar_formalne %>% kable()
```

```{r}
cred_int_formalne = qbeta(c(0.025, 0.975), sumar_formalne$pocet_registrovanych - sumar_formalne$nevim_formalne - sumar_formalne$jen_formalne + 1, sumar_formalne$jen_formalne + 1)
```

Můžeme usuzovat, že `r round(cred_int_formalne[1] * 100)`% až `r round(cred_int_formalne[2] * 100)`% registrovaných roverských kmenů vykazuje činnost (nejsou registrované pouze formálně).

# RS neformálně vedou oddíl
```{r}
summarise_by <- function(column) {
  column <- enquo(column)
  sondy %>% group_by(!!column) %>% summarise(pocet = length(id))
  
}
```


```{r}
summary_vedeni <- summarise_by(vedeni_nekdo_z_rs_detsky_oddil_ale_realne_je_vedouci_nekdo_jiny)
summary_vedeni %>% kable()
```

```{r}
pocty_vedeni <- summary_vedeni$pocet
names(pocty_vedeni) <- summary_vedeni$vedeni_nekdo_z_rs_detsky_oddil_ale_realne_je_vedouci_nekdo_jiny
cred_int_rs_neformalne_vede <- round(qbeta(c(0.025, 0.975), pocty_vedeni["Ano, a je mu/jí méně než 18 let"] + pocty_vedeni["Ano, a je mu/jí více než 18 let"] + 1, pocty_vedeni["Ne"] + 1) * 100)
```

Můžeme očekávat, že `r cred_int_rs_neformalne_vede[1]`% až `r cred_int_rs_neformalne_vede[2]`% roverských společenství má ve svém středu někoho, kdo neformálně vede oddíl.

# Další drobné věci

Kolik lidí 15-19/19-26 je ve středisku zapojeno do vedení oddílů? Je těžké interpretovat, protože nikde není otázka na to, kolik celkem lidí v této výchovné kategorii ve středisku je. Můžeme pouze vztáhnout k celkovému počtu členů střediska... (to je graf pro podíl níže)

```{r}
data_to_plot <- 
  sondy %>% gather("vek", "odhad_poctu_zapojenych", odhad_zapojeni_ve_stredisku_do_detskych_oddilu_15_19, odhad_zapojeni_ve_stredisku_do_detskych_oddilu_20_26) %>%
    mutate(vek = gsub("odhad_zapojeni_ve_stredisku_do_detskych_oddilu_", "", vek),
           odhad_podil_zapojenych = odhad_poctu_zapojenych / pocet_clenu_strediska) %>%
    drop_na(odhad_poctu_zapojenych)
  
data_to_plot %>% qplot(odhad_poctu_zapojenych, data = ., binwidth = 1) + facet_wrap(~vek)
data_to_plot %>% qplot(odhad_podil_zapojenych, data = ., binwidth = 0.05) + facet_wrap(~vek)



```



Jak je na tom čas strávený u dětských oddílů vs. čas na samostatný rovering.

```{r}
summarise_by(podil_casu_u_detskych_oddilu_junak_celkove) %>% kable()
```


Sumář nějakých otázek na souhlas / nesouhlas s tvrzeními o roveringu.

```{r}
summarise_by_souhlas <- function(column) {
  column <- enquo(column)
  col_name <- quo_name(column)
  sondy %>% 
    mutate(!!col_name := factor(!!column, levels = c("Určitě nesouhlasím","Spíše nesouhlasím","Spíše souhlasím","Určitě souhlasím"))) %>%
    group_by(!!column) %>% summarise(pocet = n()) %>%
    group_by(is.na(!!column)) %>%
    mutate(celkem = sum(pocet), podil = round(pocet / celkem, digits = 2)) %>%
    ungroup() %>%
    select(!!column, pocet, podil)

}

summarise_by_souhlas(souhlas_pomoc_s_detskym_oddilem_je_forma_roveringu)  %>% kable()
summarise_by_souhlas(souhlas_rs_program_je_relaxace_od_vedeni_detskych_oddilu)  %>% kable()
summarise_by_souhlas(souhlas_hlavni_je_vlastni_rs_cinnost_pomoc_v_oddilech_az_druhorada)  %>% kable()
summarise_by_souhlas(souhlas_roveri_potrebuji_stezku)  %>% kable()
summarise_by_souhlas(souhlas_roveri_potrebuji_plan_cinnosti)  %>% kable()
summarise_by_souhlas(souhlas_roveri_potrebuji_vlastni_rs_akce)  %>% kable()
summarise_by_souhlas(souhlas_roveri_potrebuji_letni_tabor_nebo_expedici)  %>% kable()
summarise_by_souhlas(souhlas_roveri_potrebuji_vedouciho_kmene)  %>% kable()
summarise_by_souhlas(souhlas_roveri_potrebuji_zastoupeni_na_strediskovych_radach)  %>% kable()
```

Jak se mění souhlas/nesouhlas s tím, že kmen potřebuje vůdce podle toho, jestli kmen vůdce skutečně má? 90%
```{r}
sondy %>% drop_na(souhlas_roveri_potrebuji_vedouciho_kmene) %>%
  filter(rs_kmen_prvky_vudce != "N/A") %>%
  group_by(rs_kmen_prvky_vudce, souhlas_roveri_potrebuji_vedouciho_kmene) %>% summarise(pocet = n()) %>% 
  group_by(rs_kmen_prvky_vudce) %>% mutate(podil = pocet / sum(pocet)) %>%
  mutate(druh = if_else(grepl("nesouhlasím", souhlas_roveri_potrebuji_vedouciho_kmene), "nesouhlasím", "souhlasím"),
         sila = if_else(grepl("Určitě", souhlas_roveri_potrebuji_vedouciho_kmene), "určitě", "spíše") %>% factor(levels = c("určitě","spíše"))) %>%
  ggplot(aes(x = rs_kmen_prvky_vudce, y = podil, color = druh, linetype = sila, group = souhlas_roveri_potrebuji_vedouciho_kmene)) + 
  geom_point() + geom_line()
```

Tj. kmeny, které vůdce mají jsou spíše nakloněny tomu, že to je dobrý nápad. Naopak téměř všichni, kteří nesouhlasí s tím, že kmen potřebuje vůdce jsou v kmeni, který vůdce nemá.

# Závěrečná doplňující poznámka k roveringu

```{r}
dodatky_rs <- unique(sondy %>% drop_na(dodatek_rs) %>% pull(dodatek_rs))

zajimave <- c(6,8, 56, 59, 75, 85, 108, 121)

vedeni_neni_rovering <- c(14, 18, 19, 31,  35, 42)
vedeni_je_rovering <- c(23, 29, 30, 43, 58, 59, 69, 70, 72, 81) 


spojeni_oddilova_rada_rovering <- c(23)

```


 Úvahy na téma, že rovering a vedení jsou oddělené věci se objevují `r length(vedeni_neni_rovering)` krát, úvahy, že vedení je rovering (nebo že by roveří měli v rámci činnosti s oddíly pomáhat) se objevují `r length(vedeni_je_rovering)`. Pohled, že oddílová rada vlastně je/může být roverský kmen je tam jen `r length(spojeni_oddilova_rada_rovering)`.

Některé konrétní poznámky, které mi přišly zajímavé 
```{r}
dodatky_rs[zajimave]
```

Všechny kvalitativní odpovědi, pokud si to chcete projít:
```{r}
dodatky_rs
```


